臺灣屏東地方法院刑事判決　　　　　　　109年度訴字第325號
　　　　　　　　　　　　　　　　　　　109年度易字第643號
　　　　　　　　　　　　　　　　　　　110年度易字第551號
公　訴　人　臺灣屏東地方檢察署檢察官
被　　　告　洪敏訓


選任辯護人　黃俊嘉律師
　　　　　　曾慶雲律師
被　　　告　洪永錫


　　　　　　張文傑


上　一　人
選任辯護人　鄭鈞懋律師（法扶律師）
被　　　告　鍾文鎮



選任辯護人　陳慧錚律師
被　　　告　周峰旗



選任辯護人　鄭伊鈞律師
　　　　　　陳錦昇律師
被　　　告　謝豐裕



選任辯護人　陳惠美律師
被　　　告　陳政義


　　　　　　許瑋倫



上列被告因重利等案件，經檢察官提起公訴（109 年度選偵字第
5 、6 號、109 年度偵字第2839、2840、3965號）、追加起訴（
109 年度選偵字第63號、109 年度偵字第608 、4363號）及移送
併辦（109 年度偵字第4363號），本院合併審理，被告於準備程
序中就被訴事實均為有罪之陳述，經告知簡式審判程序之旨，並
聽取當事人、辯護人之意見後，經本院合議庭裁定由受命法官獨
任進行簡式審判程序，判決如下：
    主  文
一、洪敏訓犯如附表一編號1 至42、附表二編號1 至6 、附表三
    編號1 所示之罪，各處如附表一編號1 至42、附表二編號1
    至6 、附表三編號1 「論罪科刑及沒收」欄所示之刑及沒收
    。不得易科罰金之有期徒刑部分，應執行有期徒刑參年肆月
    ；得易科罰金之有期徒刑部分，應執行有期徒刑捌年，如易
    科罰金，以新臺幣壹仟元折算壹日。沒收部分併執行之。
二、洪永錫犯如附表一編號8 、11至12、14、17至19、23、25至
    26、30至32、36至39、41所示之罪，各處如附表一編號8 、
    11至12、14、17至19、23、25至26、30至32、36至39、41「
    論罪科刑及沒收」欄所示之刑。應執行有期徒刑參年捌月，
    如易科罰金，以新臺幣壹仟元折算壹日。
三、張文傑犯如附表一編號2 至4 、6 、8 、10至11、13、18、
    20、22至41、附表二編號4 所示之罪，各處如附表一編號2
    至4 、6 、8 、10至11、13、18、20、22至41、附表二編號
    4 「論罪科刑及沒收」欄所示之刑及沒收。得易科罰金之有
    期徒刑部分，應執行有期徒刑肆年捌月，如易科罰金，以新
    臺幣壹仟元折算壹日。沒收部分併執行之。
四、鍾文鎮犯如附表一編號5 、7 、9 、12、16至17、21、42、
    附表二編號6 、附表三編號1 至3 所示之罪，各處如附表一
    編號5 、7 、9 、12、16至17、21、42、附表二編號6 、附
    表三編號1 至3 「論罪科刑及沒收」欄所示之刑及沒收。得
    易科罰金之有期徒刑部分，應執行有期徒刑貳年，如易科罰
    金，以新臺幣壹仟元折算壹日。沒收部分併執行之。
五、周峰旗犯如附表一編號1 至2 、13、30、34、38、41、附表
    二編號2 、附表三編號1 所示之罪，各處如附表一編號1 至
    2 、13、30、34、38、41、附表二編號2 、附表三編號1 「
    論罪科刑及沒收」欄所示之刑及沒收。得易科罰金之有期徒
    刑部分，應執行有期徒刑壹年捌月，如易科罰金，以新臺幣
    壹仟元折算壹日。沒收部分併執行之。
六、謝豐裕犯如附表一編號14、19、34所示之罪，各處如附表一
    編號14、19、34「論罪科刑及沒收」欄所示之刑。應執行有
    期徒刑玖月，如易科罰金，以新臺幣壹仟元折算壹日。
七、陳政義犯如附表一編號1 、36所示之罪，各處如附表一編號
    1 、36「論罪科刑及沒收」欄所示之刑。應執行有期徒刑陸
    月，如易科罰金，以新臺幣壹仟元折算壹日。
八、許瑋倫犯如附表一編號1 、36所示之罪，各處如附表一編號
    1 、36「論罪科刑及沒收」欄所示之刑。應執行有期徒刑參
    月，如易科罰金，以新臺幣壹仟元折算壹日。
    事  實
一、洪敏訓（綽號「米粉」）、洪永錫（洪敏訓之兄）、張文傑
    （綽號「傑仔」）、鍾文鎮（綽號「阿丁」）、周峰旗（綽
    號「阿勇」）、謝豐裕（綽號「阿裕」）、陳政義（綽號「
    雄仔」）、許瑋倫（綽號「阿倫」），以及江曜羽（另由臺
    灣屏東地方檢察署檢察官以109 年度偵字第4363號為緩起訴
    處分）、賴俊銘（綽號「俊傑」，未起訴）、真實姓名年籍
    不詳綽號「阿寶」（起訴書記載為徐嘉政，惟徐嘉政另由臺
    灣屏東地方檢察署檢察官以109 年度偵字第4363號為不起訴
    處分，經追加起訴書更正）之人、葉國正（未起訴）、其他
    真實姓名年籍不詳之人（無證據證明未滿18歲），以洪敏訓
    位於屏東縣○○鎮○○路0 號住處之順利茶行（下稱順利茶
    行）為據點，由洪敏訓負責同意借款人借款及重洗（即借新
    債償還舊債），分派業務人員工作，發放薪資及獎金；洪永
    錫負責以視訊與借款人聯繫，確認借款人實際收到之金額，
    以免業務人員虛報假帳侵吞借款，並自洪敏訓於民國108 年
    12月31日遭羈押後，指示業務人員繼續收取重利上繳；張文
    傑自108 年8 月間某日起、鍾文鎮自107 年1 月間某日起、
    謝豐裕自108 年8 月間某日起、陳政義自105 年1 月間某日
    起、許瑋倫自108 年3 月間某日起、江曜羽、賴俊銘、「阿
    寶」、葉國正自不詳時間起均負責擔任業務人員向借款人接
    洽、收款；周峰旗自108 年1 月間某日起負責擔任洪敏訓之
    司機，並為洪敏訓承租房屋保管物品，亦兼向借款人接洽、
    收款。如借款人於張文傑、鍾文鎮、周峰旗、謝豐裕、陳政
    義、許瑋倫上開時間參與前，即已向洪敏訓借款者，其等便
    利用既有之借款人聯絡方式與借款、重洗情形為計算基礎，
    接續向借款人接洽、收款。透過前述分工模式，洪敏訓分別
    與如附表一編號1 至42所示之行為人間（須對各編號所示之
    借款人共同負責之人即各編號所示之行為人），共同基於乘
    他人急迫之處境貸以金錢，而牟取與原本顯不相當重利之犯
    意聯絡，乘各編號所示之借款人急迫之處境，接續於各編號
    所示之時間，在各編號所示之地點，貸以各編號所示之金錢
    予借款人，收取各編號所示之利息，而取得與原本顯不相當
    之重利。洪敏訓因而獲得各編號所示之所得利息。
二、洪敏訓、張文傑、鍾文鎮、周峰旗分別為下列行為：
  ㈠洪敏訓借款予如附表一編號1 所示之張毓後，因張毓未按期
    還款，洪敏訓遂另行起意，基於以脅迫、恐嚇取得重利之犯
    意，於108 年3 月16日凌晨某時起至108 年5 月1 日張毓送
    醫時止，不時要求張毓前往順利茶行，接續向張毓恫稱：「
    妳最好趕快死一死，不然死的是妳家人」、「將找人佯裝客
    人點名坐檯伺機糟蹋」等語，致張毓心生畏懼，惟並未以此
    方式直接取得重利，因而未遂。
  ㈡洪敏訓借款予如附表一編號2 所示之李昌霖後，因李昌霖未
    能按期還款，洪敏訓遂與周峰旗另行起意，共同基於以強暴
    、脅迫、傷害取得重利之犯意聯絡，於108 年10月31日，由
    洪敏訓指示周峰旗駕車搭載李昌霖、李慧明（李昌霖之子）
    前往順利茶行，洪敏訓要求李昌霖還款，李昌霖表示無力償
    還，洪敏訓即指示周峰旗以拳頭毆打李昌霖之腹部、背部，
    並要求李昌霖交付新臺幣（下同）6,000 元重利，否則李昌
    霖無法離開茶行，李昌霖因而心生畏懼，李慧明見狀便向友
    人借款，該友人匯款6,000 元至李慧明金融帳戶後，由李慧
    明之母李雪芳領出，再經周峰旗駕車搭載李昌霖、李慧明返
    回屏東縣麟洛鄉住處（地址詳卷），由周峰旗向李雪芳收取
    6,000 元，因而得逞後，轉交洪敏訓。
  ㈢洪敏訓因與李秋慧之外甥賴俊銘有債務糾紛，明知李秋慧無
    義務替賴俊銘還款，仍基於恐嚇取財之犯意，於108 年8 月
    23日17時19分許，以周峰旗（無證據證明此部分知情）所有
    扣案如附表五編號1 所示之行動電話1 支（含SIM 卡1 張）
    撥打電話向李秋慧恫稱：「妳自己想想看要還我多少，大家
    看要文明的講還是用惡勢力來講，我人也亂掉了，我也沒關
    係啦」、「今天是你們俊傑逼我的，今天他們兩個會被打到
    這樣也是他逼我的啦」等語，以此加害李秋慧生命、身體之
    事恐嚇李秋慧，使李秋慧心生畏懼，致生危害於安全，遂應
    允交付5,000 元。嗣李秋慧於108 年12月13日匯款5,000 元
    至鍾文鎮（無證據證明此部分知情）之中華郵政股份有限公
    司帳號000-00000000000000號帳戶，因而得逞後，再由鍾文
    鎮提領轉交洪敏訓。
  ㈣洪敏訓借款予如附表一編號10所示之劉卓勲後，因劉卓勲未
    按期還款，洪敏訓遂與張文傑另行起意，共同基於以其他足
    以使人心生畏懼之方法取得重利之犯意聯絡，由張文傑於10
    8 年11月26日20時16分許，至劉卓勲位於屏東縣麟洛鄉住處
    （地址詳卷）前，監控劉卓勲家人之動態，並以張文傑所有
    扣案如附表六編號1 所示之行動電話1 支（含SIM 卡1 張）
    ，撥打電話向劉卓勲恫稱：「你現在是怎樣」、「要怎麼辦
    」、「我已經跑去你家了，你知道嗎？你爸媽在樓下看電視
    對不對」、「沒辦法，你9 點半之前，不然我直接去你家找
    你家人要」等語，足使劉卓勲心生畏懼並感受強烈之壓力，
    劉卓勲遂於同日21時許匯款1,000 元至張文傑之中國信託商
    業銀行帳號000-000000000000號帳戶，因而得逞後，再由張
    文傑提領轉交洪敏訓。
  ㈤洪敏訓借款予如附表一編號21所示之廖庭誼後，因廖庭誼未
    按期還款，洪敏訓遂另行起意，基於以脅迫、恐嚇取得重利
    之犯意，於108 年8 月26日17時50分許，以其所有扣案如附
    表四編號2 所示之行動電話1 支（含SIM 卡1 張），撥打電
    話向廖庭誼恫稱：「妹仔我講認真的，有時候不要拿我們這
    種人的脾氣開玩笑，不然說真的妳最後搞到人家賭爛，去傷
    到，妳會困擾到」、「電話中要講那麼白嗎，妳要戲弄人真
    的要看對象」、「還是需要我派人去臺南載妳」、「妳自己
    想清楚，看妳有誰在這邊就好了」、「妳如果還要再戲弄我
    ，乾脆這樣一句話，冤家（臺語）」、「妳叫妳家的人想清
    楚」、「妳要戲弄我跟妳講過，真的要看一下對象，不然我
    講真的如果我翻臉，妳可能比較累一點」、「我跟妳講真的
    ，不要搞到連鄰居都連累到」、「妳如果又戲弄我，一句話
    ，抱歉，換我來戲弄妳家的人，妳試試看」、「妳如果認為
    無牽無掛這樣就好了」等語，廖庭誼遂依洪敏訓指示，前往
    順利茶行，洪敏訓接續在茶行對廖庭誼恫稱：「阿妹仔，我
    給妳很大的空間了，妳給我繳的零零落落，要是再不認真繳
    ，我就找人到妳家了」等語，致廖庭誼心生畏懼，惟並未以
    此方式直接取得重利，因而未遂。
  ㈥洪敏訓借款予如附表一編號42所示之王家沛、沈秋鑾後，因
    王家沛、沈秋鑾未按期還款，洪敏訓遂與鍾文鎮另行起意，
    共同基於以脅迫、恐嚇取得重利之犯意聯絡，由鍾文鎮於10
    8 年11月26日14時40分許，以鍾文鎮所有扣案如附表七編號
    20所示行動電話1 支（含SIM 卡1 張），撥打電話予沈秋鑾
    ，恫稱：「姐仔，妳那個王家沛到底是要匯還是不匯？幹你
    娘機掰，還是林北要給她砸店？」等語，沈秋鑾隨即通知王
    家沛，王家沛便撥打電話予鍾文鎮表示：「阿丁，很歹勢，
    我這幾天會補」等語，鍾文鎮則接續向王家沛恫稱：「妳在
    臺南哪裡？我現在帶妳來。妳在臺南哪裡？」、「妳給我莊
    孝維，妳很好幹耶（臺語，指膽子很大），這個錢給我拿去
    這樣用」、「不要不補喔，直接去妳們店」等語，致王家沛
    、沈秋鑾心生畏懼，惟並未以此方式直接取得重利，因而未
    遂。
三、洪敏訓、鍾文鎮、周峰旗分別為下列行為：
  ㈠洪敏訓、周峰旗共同基於意圖營利供給賭博場所、聚眾賭博
    及在公眾得出入場所賭博之犯意聯絡，接續自108 年12月初
    某日起至108 年12月30日6 時47分許為警查獲時止，提供順
    利茶行，供不特定賭客親自到場，向洪敏訓下注而與洪敏訓
    對賭，或由洪敏訓居間介紹賭客對賭，洪敏訓均自下注賭金
    中，每1 萬元賭金中抽取500 元之佣金，周峰旗則為洪敏訓
    承租屏東縣○○鎮○○路0 號3 樓之4 保管物品，以此方式
    聚集不特定賭客參與以中華民國第15任總統副總統選舉結果
    為標的之賭博。簽賭方法為：每注賭金須超過1 萬元，蔡英
    文讓韓國瑜50萬票以上。與洪敏訓對賭部分，洪敏訓賭蔡英
    文贏韓國瑜50萬票以上，如選舉結果蔡英文贏韓國瑜50萬票
    以上，賭客下注之賭金即歸洪敏訓所有；如選舉結果蔡英文
    贏韓國瑜未達50萬票，洪敏訓即歸還賭客下注之賭金，另將
    等額金錢扣除佣金後賠付賭客。洪敏訓居間介紹賭客對賭部
    分，則係由洪敏訓媒介2 名賭客各自交付同額賭金予洪敏訓
    ，其中1 名賭客賭蔡英文贏50萬票以上，如選舉結果蔡英文
    贏韓國瑜贏50萬票以上，洪敏訓即將賭金扣除佣金後交付該
    名賭客；如選舉結果蔡英文贏韓國瑜未達50萬票，洪敏訓即
    將賭金扣除佣金後交付另名賭客。洪敏訓、周峰旗共同以此
    方式牟利。前述蔡英文讓票數究為若干，係依賭客下注時之
    聲勢調整決定。適鍾文鎮基於賭博之犯意，於108 年12月初
    某日，在順利茶行，向洪敏訓下注1 萬元而與洪敏訓對賭，
    並當場交付現金1 萬元，洪敏訓賭蔡英文贏韓國瑜50萬票，
    如選舉結果蔡英文贏韓國瑜50萬票以上，該1 萬元即歸洪敏
    訓所有；如選舉結果蔡英文贏韓國瑜未達50萬票，洪敏訓即
    歸還鍾文鎮1 萬元，另扣除佣金500 元後賠付鍾文鎮9,500
    元。
  ㈡鍾文鎮與真實姓名年籍不詳、綽號「阿元」之人（無證據證
    明未滿18歲，下稱「阿元」）共同基於意圖營利供給賭博場
    所、聚眾賭博之犯意聯絡，接續自107 年間某日起至108 年
    12月30日7 時50分許鍾文鎮為警查獲時止，由鍾文鎮提供其
    位於屏東縣○○鎮○○路00號6 樓之1 之居所，並以扣案其
    所有如附表七編號1 至3 、16、23所示之物為聯絡工具，供
    不特定賭客以通訊軟體LINE或親自到場向鍾文鎮選號下注賭
    博財物，鍾文鎮再將賭客下注內容輸入至「阿元」提供之「
    金元寶網路簽賭」網站內轉知「阿元」，以此方式聚集不特
    定賭客參與六合彩賭博。簽賭方法有俗稱港號「二星」、「
    三星」、「四星」、「台號」、「特尾」等，每注賭金為77
    至80元，其等再據賭客之下注核對每週二、四、六開獎之香
    港六合彩開獎號碼，如賭客簽中六合彩，即依簽賭之類型為
    「二星」、「三星」、「四星」、「台號」、「特尾」，賠
    付以每注900 元至75萬元不等之賭金；如未簽中，賭資即歸
    「阿元」所有，鍾文鎮則每注賺取2.5 至10元不等之佣金，
    以此方式牟利。鍾文鎮收取賭客下注之賭金並扣除佣金後，
    每週一至高雄市○○區○○○路00號高雄市立美術館交付賭
    金予「阿元」；若賭客中獎，鍾文鎮即向「阿元」收取彩金
    轉交賭客。鍾文鎮因此獲得共計43萬8,000 元之佣金。
  ㈢鍾文鎮與真實姓名年籍不詳、綽號「大塊仔」之人（無證據
    證明未滿18歲，下稱「大塊仔」），共同基於意圖營利供給
    賭博場所、聚眾賭博之犯意聯絡，接續自108 年10月間某日
    起至108 年12月30日7 時50分許鍾文鎮為警查獲時止，以每
    週4 天之頻率，由「大塊仔」提供其位於高雄市前鎮區籬仔
    內某處住處（無證據證明為公眾得出入場所），供賭客親自
    到場（最少1 桌，最多3 桌，每桌4 人），以撲克牌為賭博
    器具，並以俗稱「13支」之方式下注賭金賭博財物，其賭法
    為：每人先發3 張、5 張、5 張等3 組牌（共13支）後，以
    上開3 組牌分別比大小以決定輸贏，3 組全贏（俗稱打槍）
    可得賭金，以此方式牟利。「大塊仔」以每次1,000 元之報
    酬聘用鍾文鎮，凡賭場開賭，鍾文鎮便須前往記帳，鍾文鎮
    因此獲得共計5 萬2,000 元之報酬。
四、嗣為警持本院核發之搜索票，於108 年12月30日6 時47分許
    ，在順利茶行執行搜索，扣得如附表四所示之物；持本院核
    發之搜索票，於同日7 時20分許，在周峰旗位於屏東縣○○
    鎮○○路00號住處執行搜索，扣得如附表五所示之物；持本
    院核發之搜索票，並經張文傑同意搜索，於同日7 時32分許
    ，在張文傑位於屏東縣○○鎮○○路00號住處、當時位於屏
    東縣○○鎮○○路00巷0 號居所執行搜索，扣得如附表六所
    示之物；持本院核發之搜索票，於同日7 時50分許，在鍾文
    鎮位於屏東縣○○鎮○○路00號6 樓之1 居所執行搜索，扣
    得如附表七所示之物；經周峰旗同意搜索，於同日9 時45分
    許，在周峰旗為洪敏訓承租之屏東縣○○鎮○○路0 號3 樓
    之4 執行搜索，扣得如附表八所示之物。其後因檢警發覺仍
    有借款人持續遭收取重利，警方遂持本院核發之搜索票，於
    109 年3 月20日7 時30分許，在張文傑位於上址住處執行搜
    索，扣得如附表九所示之物；持本院核發之搜索票，於同日
    10時13分許，在謝豐裕位於屏東縣○○鎮○○路000 號居所
    執行搜索，扣得如附表十所示之物；經周峰旗同意搜索，於
    同日11時30分許，在周峰旗為洪敏訓承租之屏東縣○○鎮○
    ○路00號2 之3 房執行搜索，扣得如附表十一所示之物，循
    線查悉上情。
五、案經臺灣屏東地方檢察署檢察官指揮內政部警政署刑事警察
    局、屏東縣政府警察局屏東分局、屏東縣政府警察局潮州分
    局報告臺灣屏東地方檢察署檢察官偵查起訴、追加起訴及移
    送併辦。
    理  由
壹、認定犯罪事實所憑之證據及理由：
一、上開犯罪事實，業據被告洪敏訓、洪永錫、張文傑、鍾文鎮
    、周峰旗、謝豐裕、陳政義、許瑋倫（下分別稱其等姓名，
    合稱被告8 人）分別於警詢、偵查、本院訊問、準備程序、
    審理中均坦承不諱（選偵5 卷一第15至31、105 至137 、22
    9 至251 、343 至347 、353 至360 頁；選偵5 卷二第3 至
    55、127 至137 頁；選偵5 卷六第185 至192 、231 至246
    、275 至283 頁；選偵5 卷七第3 至11、167 至178 、201
    至211 、215 至219 頁；選偵6 卷一第5 至19、105 至121
    、127 至134 、273 至275 頁；選偵6 卷二第285 至291 、
    317 至327 、357 至373 、415 至423 頁；選偵6 卷三第79
    至97頁；偵2839卷第5 至12、19至22、57至63、107 至114
    、131 至135 、169 至175 頁；偵2840卷第7 至21、97至10
    5 、143 至149 、157 至166 、191 至199 頁；偵3965卷第
    3 至12、33至38頁；偵聲29卷第16至17頁；偵聲30卷第43至
    45、49至51頁；本院訴325 卷一第112 、124 、138 、154
    、210 至211 、220 、232 、244 、259 、336 頁；本院訴
    325 卷三第73至76、105 至107 、117 、283 、304 至308
    頁；警0648卷第3 至7 、13至23、29至32頁；警4400卷第3
    至10頁）。
二、就事實欄一至二部分，核與證人即如附表一編號1 至42所示
    之借款人張毓、李昌霖、李慧明、葉菁容、楊淑惠、白清瑩
    、陳品昌、許銘雄、許茗畯、劉卓勲、李敏達、楊涵潔、劉
    美君、陳靜秋、曾金美、蘇錦珍、潘秀金、李美英、李德松
    、楊建勳、廖庭誼、李建宏、鍾琦佑、陳秀香、陳宗煥、林
    宸弘、陳文毅、陳素苓、林美玲、陳君良、黃文美、郭文彬
    、黃文輝、賴達生、潘玉杯、廖文賢、黃柏元、陳雅惠、蔡
    福氣、劉建一、蘇靖婷、王家沛、張毓友人邵威中、李慧明
    之母李雪芳、如附表二編號3 所示之被害人李秋慧（下分別
    稱其等姓名）分別於警詢、偵查中之證述互有相符（選偵5
    卷二第163 至167 、189 至193 、197 至200 、221 至225
    、229 至233 、255 至259 、265 至270 、293 至299 、30
    3 至306 、331 至335 、339 至349 、369 至373 、377 至
    382 、401 至407 頁；選偵5 卷三第1 至6 、21至27、81至
    86、115 至121 、125 至130 、149 至157 、161 至165 、
    183 至187 、193 至197 、215 至219 、223 至227 、243
    至247 、251 至256 、279 至285 、289 至293 、307 至31
    5 、319 至323 、345 至351 、355 至360 、379 至385 、
    389 至394 、413 至417 、421 至426 、443 至451 頁；選
    偵5 卷四第31至35、49至51、55至61、85至93、97至103 、
    123 至129 、133 至138 、152 至153 、157 至162 、177
    至181 、185 至189 、207 至209 、243 至248 、269 至27
    3 頁；選偵5 卷五第3 至8 、24至30、34至39、54至58、62
    至67、86至90、124 至129 、149 至151 、155 至159 、17
    7 至179 、183 至189 、209 至215 頁；選偵5 卷六第3 至
    8 、25至31、37至42、61至67、71至76、99至103 、109 至
    113 、131 至135 、139 至144 、173 至179 、303 至311
    、325 至331 頁；選偵6 卷一第157 至162 、183 至191 、
    195 至200 、215 至223 、227 至233 、261 至269 頁；選
    偵6 卷二第1 至7 、29至35、39至43、53至57、73至83、11
    7 至144 、217 至223 、227 至234 、249 至257 頁），並
    有在鍾文鎮位於上址居所扣得之借款人名冊、通訊監察譯文
    、指認犯罪嫌疑人紀錄表、本院108 年聲搜字第1402號、10
    9 年聲搜字239 號搜索票、自願受搜索同意書、內政部警政
    署刑事警察局搜索扣押筆錄、扣押物品目錄表、屏東縣政府
    警察局屏東分局搜索扣押筆錄、扣押物品目錄表、屏東縣政
    府警察局勤務指揮中心受理110 報案紀錄單、扣案物照片、
    楊涵潔提供之行動電話簡訊及通話紀錄翻拍照片、搜索扣押
    照片、還款紀錄卡照片、鍾文鎮手機鑑識內容擷圖、王家沛
    與鍾文鎮之通話紀錄及簡訊內容翻拍照片、臺灣屏東地方檢
    察署辦案公務電話紀錄表、勘察採證同意書、洪敏訓等人涉
    嫌重利、恐嚇取財、組織犯罪等案手機勘驗報告研判分析、
    109 年3 月20日員警職務報告、如附表二編號1 至6 「其餘
    證據出處」欄所示之證據等件在卷可考（選偵5 卷一第37、
    53至79、139 至151 、155 、163 至167 、173 至193 、19
    7 至201 、205 、253 至258 、261 至262 、265 至297 、
    305 至309 、321 至331 、349 至352 頁；選偵5 卷二第16
    9 至181 、201 至213 、235 至247 、271 至283 、307 至
    321 、351 至361 、383 至393 頁；選偵5 卷三第7 至14、
    35至53、89至107 、131 至141 、167 至175 、207 至209
    、229 至233 、257 至274 、295 至300 、325 至337 、36
    1 至371 、395 至398 、427 至433 、437 至442 頁；選偵
    5 卷四第37至45、63至75、105 至115 、163 至171 、191
    至至199 、249 至261 頁；選偵5 卷五第9 至17-1、40至48
    、68至78、130 至142 、161 至169 、191 至201 頁；選偵
    5 卷六第9 至17、43至54、77至91、115 至123 、145 至16
    3 、195 至201 、203 至211 、215 至229 、253 至263 、
    265 至271 、313 至321 、335 至338 、343 頁；選偵5 卷
    七第13至165 、179 至185 頁；選偵6 卷一第41至44、47至
    51、55至60、75、85、89至95、137 至143 、165 至171 、
    201 至207 、235 至241 頁；選偵6 卷二第9 至15、45至51
    、59至63、99至101 、145 至151 、161 至167 、235 至23
    8 、375 至381 、401 至411 頁；選偵6 卷三第1 至76、15
    5 至164 頁；偵2839卷第25至30、33至39、115 至121 頁；
    偵2840卷第23至29、41、45至49、53、65、75至93、167 至
    173 頁；偵3965卷第13至19頁），復有如附表四編號1 至2
    、4 、附表五編號1 、附表六編號1 、附表七編號8 、13、
    17至21、附表八編號14至15、附表十一編號1 至17、22所示
    之物扣案可佐。
三、就事實欄三部分，核與證人即賭客朱丁裕、徐炳龍、陳俊偉
    於警詢、偵查、證人即共同被告洪敏訓於偵查中之證述互有
    相符（警0648卷第35至42、55至61、71至77頁；偵608 卷第
    33至34頁；選偵63卷第93至95頁），復有簽單兼賭資收據、
    帳冊筆記、帳單筆記（警0648卷第9 至12、33、51至53、87
    頁；警4400卷第11至15頁）、前揭自願受搜索同意書、屏東
    縣政府警察局屏東分局搜索扣押筆錄、扣押物品目錄表、扣
    案物照片、本院108 年聲搜字第1402號搜索票、內政部警政
    署刑事警察局搜索扣押筆錄、扣押物品目錄表等件附卷可參
    ，又有如附表七編號1 至2 、7 、14、16、23、附表八編號
    1 、18至24所示之物扣案可證。
四、另起訴書就附表一編號1 至42部分，有部分記載、部分未記
    載洪敏訓之情形，另附表一編號2 漏未記載周峰旗，且附表
    一編號42漏未記載鍾文鎮，應均屬顯然之漏載，皆經公訴檢
    察官當庭補充（本院訴325 卷三第304 頁）。
五、按金錢借貸為要物契約，因金錢之交付而生效力，故利息先
    扣之金錢借貸，其貸與之本金額應以利息預扣後實際交付借
    用人之金額為準，該預扣利息部分，既未實際交付借用人，
    自不成立金錢借貸（最高法院108 年度台上字第2738號民事
    判決意旨參照）。故計算重利之年利率時，本金應以利息預
    扣後實際交付借用人之金額為準，公訴意旨將預扣利息算入
    本金據以計算年利率，容有誤會，爰將年利率更正如附表一
    編號1 至42所示。
六、至如起訴書附表一編號43至45、附表二編號7 至9 所示之部
    分，經公訴檢察官當庭表示不在起訴範圍（本院訴325 卷一
    第258 至259 頁），且觀諸起訴書附表一編號43至45所載內
    容為「證人未到案，待查」等語，附表二編號7 至9 則僅節
    錄通訊監察譯文內容，未敘明犯罪構成要件事實及所組成之
    具體「人、事、時、地、物」等基本要素，應認未經起訴。
七、綜上，足認被告8 人之任意性自白與事實相符，堪為論罪科
    刑之依據，本件事證明確，被告8 人前述犯行堪以認定，均
    應予依法論科。
貳、論罪科刑：
一、事實欄一部分：
  ㈠核洪敏訓所為，就附表一編號1 至42部分；洪永錫所為，就
    附表一編號8 、11至12、14、17至19、23、25至26、30至32
    、36至39、41部分；張文傑所為，就附表一編號2 至4 、6
    、8 、10至11、13、18、20、22至41部分；鍾文鎮所為，就
    附表一編號5 、7 、9 、12、16至17、21、42部分；周峰旗
    所為，就附表一編號1 至2 、13、30、34、38、41部分；謝
    豐裕所為，就附表一編號14、19、34部分；陳政義所為，就
    附表一編號1 、36部分；許瑋倫所為，就附表一編號1 、36
    部分，均係犯刑法第344 條第1 項之重利罪。
  ㈡如附表一編號1 至42所示之各次重利犯行，就各借款人間，
    須共同負責之被告即各編號所載之行為人，雖有數次收取利
    息之舉動，甚或有重洗者，惟各次收取重利均本於該金錢消
    費借貸契約而生，重洗部分亦因接續放貸而難以分別，各行
    為之獨立性極為薄弱，且皆係侵害各借款人之同一法益，應
    認依一般社會健全觀念，難以強行分開，在刑法評價上，以
    視為數個舉動之接續施行，包括評價為一行為，較為合理，
    爰就各借款人間，分別論以接續犯。
  ㈢按重利罪係為保護個人之財產法益而設，行為人所犯罪數之
    計算，應依遭貸以重利之被害人數、被害次數計算。從而，
    如附表一編號1 至42所示之行為人，應依各不同之借款人區
    別罪數。另就附表一編號42部分，王家沛於偵查中供稱：我
    借的6 萬是跟沈秋鑾一起借的，1 人借3 萬，所以還錢也是
    1 人1 半，每3 天我跟沈秋鑾各出3,000 元還錢給「阿丁」
    。是沈秋鑾拿錢由我負責匯款等語（選偵5 卷六第327 頁）
    ，鍾文鎮則於偵查中供稱：我就是對王家沛，王家沛有跟我
    說她的錢有被沈秋鑾拿走，我說我就是跟妳收，妳們私下要
    怎麼分是妳們自己的事情等語（選偵5 卷七第5 頁），可見
    王家沛、沈秋鑾係2 人共同借款、共同清償，而由王家沛負
    責對外向鍾文鎮還款，鍾文鎮每次收款均係同時收取2 人繳
    付之重利，故洪敏訓、鍾文鎮就附表一編號42部分，應認係
    以一行為觸犯2 重利罪，為同種想像競合犯，應依刑法第55
    條前段規定，從一重之重利罪處斷。
  ㈣按刑法第28條規定，二人以上共同實行犯罪之行為者，皆為
    正犯，係因正犯基於共同犯罪之意思，分擔實行犯罪行為，
    其一部實行者，相互利用他人之行為，以達成犯罪之目的，
    即應對於全部發生之結果共同負責，不問犯罪動機起於何人
    ，亦不必每一階段犯行均經參與。又學理上所稱相續共同正
    犯，係指後行為者於先行為者之行為接續或繼續進行中，以
    合同之意思，參與分擔實行，其對於介入前先行為者之行為
    ，倘有利用既成之條件而繼續共同實行犯罪行為之意思，應
    負共同正犯之全部責任。查如附表一編號1 至42所示須共同
    負責之行為人，固或有借款人之借款時間早於其等開始參與
    時間之情，惟其等係利用既有之借款人聯絡方式與借款、重
    洗情形為計算基礎繼續向各借款人收取重利，依前述說明，
    自應共同負責，然於量刑時，將考量參與期間多寡（詳後述
    量刑說明）。故如附表一編號1 至42所示之行為人，分別於
    各借款人間，有犯意聯絡及行為分擔，應論以共同正犯。
二、事實欄二部分：
  ㈠刑法第346 條第1 項規定於108 年12月25日經總統公布修正
    施行，並自108 年12月27日起生效。觀諸修正前、後條文，
    僅係將罰金數額調整換算，並酌作標點符號修正，犯罪構成
    要件無擴張或減縮，法定刑度亦未變更，不生新舊法比較之
    問題，是洪敏訓就事實欄二、㈢部分，應依一般法律適用原
    則，適用裁判時法。
  ㈡核洪敏訓所為，就事實欄二、㈠、㈤至㈥部分，均係犯刑法
    第344 條之1 第2 項、第1 項之加重重利未遂罪；就事實欄
    二、㈡、㈣部分，均係犯刑法第344 條之1 第1 項之加重重
    利罪；就事實欄二、㈢部分，係犯刑法第346 條第1 項之恐
    嚇取財罪。
  ㈢核周峰旗所為，就事實欄二、㈡部分；張文傑所為，就事實
    欄二、㈣部分，均係犯刑法第344 條之1 第1 項之加重重利
    罪。核鍾文鎮所為，就事實欄二、㈥部分，係犯刑法第344
    條之1第2 項、第1 項之加重重利未遂罪。
  ㈣按刑法第344 條之1 之立法理由略以：重利被害人遭受不當
    債務索討，而衍生社會問題之案件，層出不窮，此等行為較
    諸單純收取或索討重利之行為更為惡劣，危害性亦更鉅。雖
    以強暴、脅迫、恐嚇、傷害等違法方法索討重利債權，可能
    該當妨害自由、恐嚇、傷害等罪，惟實務上行為人索討債權
    之方法未必構成犯罪行為，卻足使被害人心生畏懼或感受強
    烈之壓力，例如：在被害人住處外站崗、尾隨被害人等，就
    此等行為態樣如無處罰規定，不啻係法律漏洞，為遏止此類
    行為，爰增列本條之處罰規定，並衡酌刑法分則傷害罪章、
    妨害自由罪章及本章各罪之刑度，將法定刑定為6 月以上5
    年以下有期徒刑，得併科50萬元以下罰金，並於第2 項規範
    未遂犯之處罰規定等語，則考其立法理由意旨已闡明行為人
    如以取得重利為目的，而以強暴、脅迫、恐嚇、侵入住宅、
    傷害、毀損、監控或其他足以使人心生畏懼之方法為之者，
    縱其行為尚合於傷害罪、妨害自由罪、強制罪、恐嚇危害安
    全罪或侵入住宅罪等情形，然已結合為刑法第344 條之1 第
    1 項之加重重利罪，不再論以上開各罪。故事實欄二、㈠至
    ㈡、㈤至㈥部分所涉及之恐嚇危害安全、傷害部分，不另論
    罪。
  ㈤如事實欄二、㈠至㈥所示之各次犯行，就各被害人間，雖分
    別有恫稱數句話語或傷害數拳之舉動，惟各行為之獨立性極
    為薄弱，且皆係侵害各被害人之同一法益，應認依一般社會
    健全觀念，難以強行分開，在刑法評價上，以視為數個舉動
    之接續施行，包括評價為一行為，較為合理，爰分別論以接
    續犯。
  ㈥洪敏訓、鍾文鎮就事實欄二、㈥部分，應認係以一行為觸犯
    2 加重重利罪，為同種想像競合犯，應依刑法第55條前段規
    定，從一重之加重重利罪處斷。
  ㈦洪敏訓、周峰旗就事實欄二、㈡部分；洪敏訓、張文傑就事
    實欄二、㈣部分；洪敏訓、鍾文鎮就事實欄二、㈥部分，分
    別有犯意聯絡及行為分擔，各應論以共同正犯。
三、事實欄三、㈠部分：
  ㈠按犯罪之實行，學理上有接續犯、繼續犯、集合犯、吸收犯
    、結合犯等實質上一罪之分類，因均僅給予一罪之刑罰評價
    ，故其行為之時間認定，當自著手之初，持續至行為終了，
    並延伸至結果發生為止，倘上揭犯罪時間適逢法律修正，跨
    越新、舊法，而其中部分作為，或結果發生，已在新法施行
    之後，應即適用新規定，不生依刑法第2 條比較新、舊法而
    為有利適用之問題（最高法院108 年度台上字第1179號判決
    意旨參照）。查刑法第266 條第1 項、第268 條均於108 年
    12月25日經總統公布修正施行，並自108 年12月27日起生效
    ，洪敏訓、周峰旗就此部分之行為時間橫跨刑法第266 條第
    1 項、第268 條修正施行前、後，且洪敏訓、周峰旗此部分
    犯行應論以接續犯之實質上一罪（如後述），另鍾文鎮於10
    8 年12月初某日向洪敏訓下注對賭部分，觀諸刑法第266 條
    第1 項修正前、後條文，僅係將罰金數額調整換算，犯罪構
    成要件無擴張或減縮，法定刑度亦未變更，不生新舊法比較
    之問題，故此部分均應依一般法律適用原則，適用裁判時法
    。
  ㈡核洪敏訓、周峰旗所為，就事實欄三、㈠部分，均係犯刑法
    第266 條第1 項前段之賭博罪、刑法第268 條前段之圖利供
    給賭博場所罪、同條後段之圖利聚眾賭博罪。
  ㈢核鍾文鎮所為，就事實欄三、㈠部分，係犯刑法第266 條第
    1 項前段之賭博罪。
  ㈣公訴意旨就周峰旗此部分犯行，漏未記載周峰旗共同賭博犯
    行之法條及罪名，惟犯罪事實欄業已記載「洪敏訓、周峰旗
    共同意圖營利，基於供給賭博場所及聚眾賭博之犯意聯絡」
    、「由洪敏訓親自與賭客對賭」、「洪敏訓再將賭資、簽單
    、收據等物交由周峰旗保管」、「周峰旗為洪敏訓承租」等
    情，已明確就洪敏訓與賭客對賭部分提起公訴，復敘明周峰
    旗就供給賭博場所、聚眾賭博部分與洪敏訓主觀上具有共同
    犯意聯絡，亦記載周峰旗為洪敏訓保管賭博物品、租屋之行
    為分擔，則就周峰旗涉及賭博罪之共同正犯部分，應認亦已
    提起公訴，而本院已當庭告知周峰旗此部分所涉之法條及罪
    名（本院卷三第75、282 頁），無礙周峰旗防禦權之行使。
  ㈤洪敏訓、周峰旗於前述期間數次供給賭博場所、聚眾賭博及
    賭博之行為，主觀上均係基於單一犯意，客觀上均具有密接
    之時空關聯性，且犯罪方法及侵害法益均相同，應評價為法
    律上一行為之接續犯。
  ㈥洪敏訓、周峰旗以一行為同時觸犯圖利供給賭博場所罪、圖
    利聚眾賭博罪及賭博罪等3 罪，為想像競合犯，應依刑法第
    55條前段規定，各從一情節較重之圖利聚眾賭博罪處斷。
  ㈦洪敏訓、周峰旗就此部分，有犯意聯絡及行為分擔，應論以
    共同正犯。至於鍾文鎮對賭部分，係以相互對立之意思經合
    致而成立賭博罪，屬對向犯，各有其目的，各就其行為負責
    ，與洪敏訓、周峰旗間無所謂犯意之聯絡，當無適用刑法第
    28條共同正犯之餘地。
四、事實欄三、㈡至㈢部分：
  ㈠鍾文鎮就事實欄三、㈡至㈢部分之行為時間橫跨刑法第266
    條第1 項、第268 條修正施行前、後，而鍾文鎮此部分犯行
    應論以接續犯之實質上一罪（如後述），不生新舊法比較之
    問題，應依一般法律適用原則，適用裁判時法。
  ㈡核鍾文鎮所為，就事實欄三、㈡至㈢部分，均係犯刑法第26
    8 條前段之圖利供給賭博場所罪、同條後段之圖利聚眾賭博
    罪。
  ㈢鍾文鎮分別於前揭期間數次供給賭博場所、聚眾賭博之行為
    ，主觀上均係基於單一犯意，客觀上均具有密接之時空關聯
    性，且犯罪方法及侵害法益均相同，各均應評價為法律上一
    行為之接續犯。
  ㈣鍾文鎮分別以一行為同時觸犯圖利供給賭博場所罪、圖利聚
    眾賭博罪，為想像競合犯，各應依刑法第55條規定，從一情
    節較重之圖利聚眾賭博罪處斷。
  ㈤鍾文鎮分別與「阿元」、「大塊仔」有犯意聯絡及行為分擔
    ，各應論以共同正犯。
五、分論併罰：
  ㈠按刑法第344 條第1 項之重利罪係即成犯，行為人乘他人急
    迫、輕率、無經驗或難以求助之處境，貸以金錢或其他物品
    時，如已取得與原本顯不相當重利者，犯罪即已成立。如行
    為人為取得重利，另行起意以強暴、脅迫及傷害、毀損等不
    當之行為，迫使債務人給付金額者，此即一般社會大眾所指
    重利業者之暴力討債行為。而考量刑法第344 條之1 加重重
    利罪之立法意旨，係為避免高利貸者，為實現債權，以不當
    之手段，使重利被害人繼續支付重利所衍生之社會問題而增
    訂。因此，行為人如為取得重利款項，而另行起意以強暴、
    脅迫、恐嚇、侵入住宅、傷害、毀損、監控或其他足以使人
    心生畏懼之方法等行為，迫使債務人給付重利金額者，自應
    另依刑法第344 條之1 第1 項規定論處罪責，且此部分犯行
    與刑法第344 條第1 項普通重利罪之處罰原因及條件尚非相
    同，應無重複評價之情形。查洪敏訓、張文傑、周峰旗、鍾
    文鎮就加重重利（未遂）犯行，因屬另行起意，故與普通重
    利犯行間，應分論併罰。
  ㈡洪敏訓就附表一編號1 至42、附表二編號1 至6 、附表三編
    號1 ；洪永錫就附表一編號8 、11至12、14、17至19、23、
    25至26、30至32、36至39、41；張文傑就附表一編號2 至4
    、6 、8 、10至11、13、18、20、22至41、附表二編號4 ；
    鍾文鎮就附表一編號5 、7 、9 、12、16至17、21、42、附
    表二編號6 、附表三編號1 至3 ；周峰旗就附表一編號1 至
    2 、13、30、34、38、41、附表二編號2 、附表三編號1 ；
    謝豐裕就附表一編號14、19、34；陳政義就附表一編號1 、
    36；許瑋倫就附表一編號1 、36部分所犯各罪，犯意各別，
    行為互殊，應分論併罰。
六、臺灣屏東地方檢察署檢察官109 年度偵字第4363號移送併辦
    部分，與起訴犯罪事實為同一案件，為起訴效力所及，應併
    予審理。
七、累犯：
  ㈠按司法院釋字第775 號解釋意旨，係指符合刑法第47條第1
    項累犯規定要件者，法院仍應依個案情節，具體審酌其犯罪
    之一切情狀暨所應負擔之罪責，倘原應量處最低法定刑，於
    不符合刑法第59條所定要件之情形，若仍依累犯規定加重其
    最低本刑，致行為人被量處超過其所犯之罪之法定最低本刑
    ，將使其所承受之刑罰超逾其所應負擔之罪責，而違背憲法
    比例及罪刑相當原則者，法院應裁量是否依該規定加重其最
    低本刑；亦即僅在行為人應量處最低本刑，否則即生罪責不
    相當而有過苛情形者，始得裁量不予加重，否則即非上開解
    釋意旨所指應裁量審酌之範圍，法院仍應回歸刑法第47條第
    1 項之累犯規定，於加重本刑至2 分之1 範圍內宣告其刑（
    最高法院109 年度台上字第5669號判決意旨參照）。次按接
    續犯、繼續犯之一部行為係在另一犯罪所處有期徒刑執行完
    畢後5 年以內者，仍合於累犯之要件（最高法院108 年度台
    上字第1112號判決意旨參照）。另按犯罪係由行為人以單一
    行為接續進行，縱令在犯罪完畢以前，其各個舉動已與該罪
    之構成要件相符，但在行為人主觀上，各個舉動不過為其犯
    罪行為之一部分，在刑法評價上，應合為包括之一行為論以
    接續犯。又共同正犯之行為人已形成一個犯罪共同體，彼此
    相互利用，並以其行為互為補充，以完成共同之犯罪目的。
    故其所實行之行為，非僅就自己實行之行為負其責任，並在
    犯意聯絡之範圍內，對於他共同正犯所實行之行為，亦應共
    同負責。而接續犯者，僅須其或共同正犯故意犯罪之一部行
    為係在其假釋期間內者，仍該當於該條所定撤銷假釋之要件
    （最高法院104 年度台抗字第430 號裁定意旨參照）。又按
    假釋中因故意更犯罪，受有期徒刑以上刑之宣告者，於判決
    確定後6 月以內，撤銷其假釋，但假釋期滿逾3 年者，不在
    此限，刑法第78條第1 項定有明文。倘被告前案假釋期滿迄
    今已逾3 年，縱本件犯行判處罪刑確定，亦無撤銷其假釋之
    餘地，則其前案因假釋而未執行之刑期，依刑法第79條第1
    項前段規定，即確定以已執行論，而視為執行完畢（最高法
    院110 年度台上字第3791號判決意旨參照）。
  ㈡洪敏訓前因變造特種文書罪、重利罪，經本院以97年度易字
    第660 號判決判處有期徒刑10月減為有期徒刑5 月、有期徒
    刑10月，應執行有期徒刑1 年2 月確定，於103 年11月17日
    執行完畢，有臺灣高等法院被告前案紀錄表在卷可佐（本院
    訴325 卷一第62至63、66頁），其於有期徒刑執行完畢後5
    年內，故意再犯（含接續犯之一部行為在5 年內）本件有期
    徒刑以上之數罪（除如事實欄二、㈣、㈥、三、㈠所示之犯
    行外），均為累犯，依前揭說明，因本案並無「應量處最低
    本刑，否則即生罪責不相當而有過苛情形」（詳後述量刑說
    明），故除如事實欄二、㈣、㈥、三、㈠所示之犯行外，均
    應依刑法第47條第1 項規定加重其刑。
  ㈢張文傑前因違反毒品危害防制條例案件，經臺灣高等法院高
    雄分院以101 年度上訴字第1009號判決判處有期徒刑5 年6
    月，上訴後經最高法院以102 年度台上字第1504號判決上訴
    駁回確定，於107 年2 月6 日縮短刑期假釋出監，至107 年
    8 月11日縮刑期滿假釋未經撤銷視為執行完畢，有臺灣高等
    法院被告前案紀錄表在卷可佐（本院訴325 卷一第69至72頁
    ），其於有期徒刑執行完畢後5 年內故意再犯（含接續犯之
    一部行為在5 年內）本件有期徒刑以上之數罪，均為累犯，
    依前揭說明，因本案並無「應量處最低本刑，否則即生罪責
    不相當而有過苛情形」（詳後述量刑說明），故均應依刑法
    第47條第1 項規定加重其刑。
  ㈣周峰旗前因違反槍砲彈藥刀械管制條例案件，經本院以100
    年度訴字第239 號判決判處有期徒刑6 年，迭經上訴後，由
    最高法院以101 年度台上字第1960號判決上訴駁回確定，於
    104 年10月23日縮短刑期假釋出監，至107 年6 月4 日保護
    管束期滿假釋未經撤銷視為執行完畢，有臺灣高等法院被告
    前案紀錄表在卷可佐（本院訴325 卷一第77至78、80至81頁
    ），其於有期徒刑執行完畢後5 年內故意再犯（含接續犯之
    一部行為在5 年內）本件有期徒刑以上之數罪，均為累犯，
    依前揭說明，因本案並無「應量處最低本刑，否則即生罪責
    不相當而有過苛情形」（詳後述量刑說明），故均應依刑法
    第47條第1 項規定加重其刑。
  ㈤謝豐裕前⑴因傷害案件，經本院以104 年度簡字第773 號判
    決判處有期徒刑4 月確定；⑵因違反毒品危害防制條例案件
    ，經本院以104 年度訴字第158 號判決判處有期徒刑6 月確
    定；⑶因重利案件，經臺灣高等法院高雄分院以105 年度上
    易字第442 號判決判處有期徒刑3 月（1 罪）、4 月（2 罪
    ）、5 月（9 罪）、6 月（1 罪），應執行有期徒刑1 年8
    月確定；上開⑴至⑶案件經臺灣高等法院高雄分院以105 年
    度聲字第1476號裁定應執行有期徒刑2 年2 月確定，於10 7
    年3 月19日縮短刑期假釋出監，至107 年4 月6 日縮刑期滿
    假釋未經撤銷視為執行完畢，有臺灣高等法院被告前案紀錄
    表在卷可佐（本院訴325 卷一第86至91頁），其於有期徒刑
    執行完畢後5 年內故意再犯（含接續犯之一部行為在5 年內
    ）本件有期徒刑以上之數罪，均為累犯，依前揭說明，因本
    案並無「應量處最低本刑，否則即生罪責不相當而有過苛情
    形」（詳後述量刑說明），故均應依刑法第47條第1 項規定
    加重其刑。
  ㈥另張文傑、周峰旗、謝豐裕前案假釋期滿迄今均已逾3 年，
    依刑法第78條第1 項但書，縱本件犯行判處罪刑確定，亦無
    撤銷假釋之餘地，故縱有共同正犯故意犯罪之一部行為係在
    其等假釋期間內，仍應論以累犯。
八、洪敏訓已著手於如事實欄二、㈠、㈤至㈥所示、鍾文鎮已著
    手於如事實欄二、㈥所示之脅迫、恐嚇行為，惟並未因此直
    接取得重利，為未遂犯，茲均依刑法第25條第2 項規定，按
    既遂犯之刑減輕之，洪敏訓就事實欄二、㈠、㈤部分並依法
    先加後減之。
九、爰審酌被告8 人不思以正途賺取錢財，竟分工合作乘借款人
    急迫之處境貸予款項，收取不法超額重利，使借款人負擔高
    額利息，經濟處境更為不利，陷於經濟困境中難以解決，均
    應予非難。再洪敏訓、張文傑、鍾文鎮、周峰旗竟另行起意
    以前述不法方法索討重利，較諸單純收取或索討重利之行為
    更為惡劣。又洪敏訓明知對李秋慧無合法債權，竟以前揭方
    式對李秋慧恐嚇取財，亦屬不該。另洪敏訓提供順利茶行供
    不特定賭客以總統選舉結果賭博財物，下注金額非低，周峰
    旗則為洪敏訓承租房屋保管賭博物品，共同危害社會公序良
    俗，均值譴責。復鍾文鎮與洪敏訓下注對賭，又分別與「阿
    元」、「大塊仔」分工合作為前述賭博犯行，所為皆有不該
    。且洪敏訓前已因重利、違反槍砲彈藥刀械管制條例、鍾文
    鎮前已因妨害自由等案件經法院判處罪刑確定（構成累犯部
    分不重複評價），有臺灣高等法院被告前案紀錄表在卷可憑
    （本院訴325 卷一第59至62、73頁），品行亦應為不利之考
    量。惟念及被告8 人犯後始終坦承犯行，節省部分司法資源
    。參酌如附表一編號1 至42、附表二編號1 至6 所示之已達
    成和解、調解（雖達成和解、調解，惟未返還重利或賠償所
    受損害）或未和解、調解情形。兼衡被告8 人各自犯罪分工
    之程度、參與期間之長短、收取利息之多寡、犯罪之動機、
    目的、手段、於本院審理中自陳之智識程度及生活狀況（本
    院訴325 卷三第309 至310 頁）等一切情狀，分別量處如附
    表一編號1 至42、附表二編號1 至6 、附表三編號1 至3 所
    示之刑，並就得易科罰金部分諭知易科罰金之折算標準，及
    就罰金部分諭知易服勞役之折算標準。復衡以被告8 人上開
    犯行之罪名異同情形，各次犯行時間、地點橫跨情形，參酌
    洪敏訓收取不法重利所得合計超過200 萬，及考量整體犯罪
    過程之各罪關係、被害人數、所侵害法益之性質、數罪對法
    益侵害之加重效應及罪數所反應行為人之人格及犯罪傾向等
    情狀，予以綜合判斷，分別就不得易科罰金之有期徒刑部分
    、得易科罰金之有期徒刑部分，各定應執行之刑如主文所示
    ，並就得易科罰金之有期徒刑之應執行刑諭知易科罰金之折
    算標準。
參、沒收：
一、事實欄一至二部分：
  ㈠犯罪工具：
  1.按刑事法所稱「責任共同原則」，指參與犯罪之共同正犯，
    就其等基於共同犯意聯絡下各自分擔一部分行為所生全部結
    果同負責任之謂，此與沒收無涉。刑法第38條第2 項規定供
    犯罪所用之物之裁量沒收，以該物屬於犯罪行為人即被告者
    為限，包括被告有所有權或有事實上處分權之情形，始得在
    該被告罪刑主文項下諭知沒收，對於非所有權人復無處分權
    之共同正犯，則無庸在其罪刑主文項下諭知沒收（最高法院
    109 年度台上字第2329號判決意旨參照）。
  2.扣案如附表四編號1 至2 、4 所示之物均為洪敏訓所有，供
    其犯各次重利犯行所用之物，且如附表四編號2 所示之行動
    電話1 支（含SIM 卡1 張）為供其犯如事實欄二、㈤所示犯
    行所用之物，業據其於本院審理中供述明確（本院訴325 卷
    三第306 、308 頁），並有通訊監察譯文附卷可佐（如附表
    二編號5 「其餘證據出處」欄所示），爰依刑法第38條第2
    項前段於其各次重利、如事實欄二、㈤所示之犯行罪刑項下
    宣告沒收。
  3.扣案如附表五編號1 所示之行動電話1 支（含SIM 卡1 張）
    均為周峰旗所有，供其犯各次重利犯行所用之物，業據其於
    本院審理中供述明確（本院訴325 卷三第307 頁），且為供
    洪敏訓犯如事實欄二、㈢所示之犯行所用之物，業據周峰旗
    、洪敏訓於本院審理中供述在卷（本院訴325 卷三第306 頁
    ），並有通訊監察譯文附卷可佐（如附表二編號3 「其餘證
    據出處」欄所示），爰依刑法第38條第2 項前段於周峰旗各
    次重利、洪敏訓如事實欄二、㈢所示之犯行罪刑項下宣告沒
    收。
  4.扣案如附表六編號1 所示之行動電話1 支（含SIM 卡1 張）
    均為張文傑所有，供其犯各次重利、加重重利犯行所用之物
    ，業據其於本院準備程序中供述明確（本院訴325 卷一第24
    4 頁），爰依刑法第38條第2 項前段於其各次重利、加重重
    利罪刑項下宣告沒收。
  5.扣案如附表七編號8 、13、17至21所示之物均為鍾文鎮所有
    ，供其犯各次重利犯行所用之物，且如附表七編號20所示之
    行動電話1 支（含SIM 卡1 張）為供其犯如事實欄二、㈥所
    示犯行所用之物，業據其於本院審理中供述明確（本院訴32
    5 卷三第307 頁），並有通訊監察譯文附卷可佐（如附表二
    編號6 「其餘證據出處」欄所示），爰依刑法第38條第2 項
    前段於其各次重利、如事實欄二、㈥所示之犯行罪刑項下宣
    告沒收。
  6.扣案如附表八編號14至15、附表十一編號1 至17、22所示之
    物均為周峰旗所有，供其預備犯重利犯行所用之物，業據其
    於本院審理中供述明確（本院訴325 卷三第308 頁），爰依
    刑法第38條第2 項前段於其各次重利罪刑項下宣告沒收。
  ㈡犯罪所得：
  1.按共同正犯犯罪所得之沒收、追徵，應就各人所分得之數為
    之。所謂各人「所分得」之數，係指各人「對犯罪所得有事
    實上之處分權限」而言。因此，若共同正犯各成員內部間，
    對於犯罪所得分配明確時，應依各人實際所得宣告沒收；若
    共同正犯對犯罪所得無處分權限，與其他成員亦無事實上之
    共同處分權限者，自不予諭知沒收。從而，對於共同正犯犯
    罪所得之沒收、追徵，限於其因犯罪所分得之原物（例如現
    金）、其變得之物或財產上利益及其孳息（最高法院110 年
    度台上字第2914號判決意旨參照）。次按倘利得未實際合法
    發還被害人，縱被害人放棄求償，法院仍應為沒收之宣告，
    藉以避免修法前不法利得既不發還被害人，亦未經法院宣告
    沒收，而使犯罪行為人繼續保有不法利得之不合理現象。故
    倘若犯罪行為人雖與被害人達成民事賠償和解，惟實際上並
    未將犯罪所得返還被害人，自仍應就該犯罪所得諭知沒收或
    追徵，始符合沒收新制之立法本旨（最高法院109 年度台上
    字第1116號判決意旨參照）。
  2.如附表一編號1 至42所示之所得利息、如事實欄二、㈡所示
    之6,000 元、如事實欄二、㈢所示之5,000 元、如事實欄二
    、㈣所示之1,000 元，分別為洪敏訓實際分得之犯罪所得，
    業據洪敏訓於本院準備程序、審理中坦承在卷（本院訴325
    卷一第259 頁；本院訴325 卷三第296 、305 頁），且未扣
    案，均應依刑法第38條之1 第1 項前段、第3 項，分別於洪
    敏訓所犯各次罪刑項下諭知沒收，於全部或一部不能沒收或
    不宜執行沒收時，追徵其價額。至扣案如附表四編號11至12
    所示之現金無證據證明係洪敏訓何次重利、加重重利犯行之
    所分得之原物、其變得之物或財產上利益及其孳息，而如附
    表八編號1 所示之其餘170 萬元現金，經洪敏訓於本院審理
    中供稱：170 萬元是我要在東港開設當鋪裝潢的費用，是跟
    朋友借的，與本案無關等語（本院訴325 卷三第296 頁），
    否認為犯罪所得，因認洪敏訓重利、加重重利犯行之犯罪所
    得均未扣案。至該扣案現金，雖未宣告沒收，亦不等同即可
    發還，後續應如何就該扣案現金執行追徵抵償，乃檢察官於
    本案確定後如何執行之問題，與法院判決就犯罪所得之諭知
    沒收、追徵，並非一事。另雖有部分借款人已與洪敏訓達成
    和解或調解，惟洪敏訓並未因此返還犯罪所得，參考前述說
    明，仍應宣告沒收、追徵。
二、事實欄三部分：
  ㈠犯罪工具：
  1.扣案如附表八編號18至24所示之物均為周峰旗所有，供其犯
    如事實欄三、㈠所示犯行所用之物，業據其於警詢、本院審
    理中供述明確（選偵5 卷一第231 至232 頁；本院訴325 卷
    三第308 頁），爰依刑法第38條第2 項前段於其該次犯行罪
    刑項下宣告沒收。
  2.扣案如附表七編號1 至3 、16、23所示之物均為鍾文鎮所有
    ，供其犯如事實欄三、㈡所示之犯行所用之物，業據其於本
    院審理中供述明確（本院訴325 卷三第76、307 頁），爰依
    刑法第38條第2 項前段於其此次罪刑項下宣告沒收。
  ㈡犯罪所得：
  1.扣案如附表八編號1 之243 萬元中之73萬元為賭客交付之下
    注賭金，業據洪敏訓、周峰旗於本院準備程序、審理中陳述
    一致（本院訴325 卷三第75、296 頁），屬洪敏訓之犯罪所
    得，應依刑法第38條之1 第1 項前段規定，於洪敏訓該次犯
    行罪刑項下宣告沒收。另該73萬元係置放於有鑰匙之保險箱
    中，業經周峰旗於本院準備程序中陳述明確（本院訴325 卷
    三第75頁），卷內並無證據可證該保險箱為「賭檯或兌換籌
    碼處」，則該現金尚難認屬刑法第266 條第2 項所稱「在賭
    檯或兌換籌碼處之財物」。
  2.扣案如附表七編號7 、14所示之現金，為鍾文鎮向賭客收取
    之賭金，正欲前往轉交「阿元」即遭查扣一情，業經鍾文鎮
    於偵查、本院準備程序、審理中供述明確（選偵63卷第82頁
    ；本院訴325 卷一第211 頁；本院訴325 卷三第307 頁），
    核屬鍾文鎮在犯罪過程中所獲得之財物，為其犯罪所得，應
    依刑法第38條之1 第1 項前段於其此次罪刑項下宣告沒收。
  3.鍾文鎮如事實欄三、㈡所示犯行之犯罪所得為抽取佣金共計
    43萬8,000 元，如事實欄三、㈢所示犯行之犯罪所得為記帳
    報酬共計5 萬2,000 元，經其於偵查、本院審理中供述明確
    （選偵63卷第80頁；本院訴325 卷三第305 頁），皆未據扣
    案，均應依刑法第38條之1 第1 項前段、第3 項，分別於其
    該次罪刑項下宣告沒收，於全部或一部不能沒收或不宜執行
    沒收時，追徵其價額。
三、另其餘扣案物，無證據證明與上開犯行具直接關連性，均無
    從宣告沒收。
據上論斷，應依刑事訴訟法第273 條之1 第1 項、第299 條第1
項前段，刑法第28條、第266 條第1 項前段、第268 條、第344
條第1 項、第344 條之1 第1 項、第2 項、第346 條第1 項、第
55條、第47條第1 項、第25條第2 項、第41條第1 項前段、第8
項、第42條第3 項、第50條第1 項第1 款、第51條第5 款、第38
條第2 項前段、第38條之1 第1 項前段、第3 項、第40條之2 第
1 項，刑法施行法第1 條之1 第1 項，判決如主文。
本案經檢察官楊士逸提起公訴、追加起訴及移送併辦，檢察官王
光傑到庭執行職務。
中    華    民    國   110    年    12    月    2     日
                  刑事第三庭    法  官  楊子龍
以上正本證明與原本無異。
如不服本判決應於收受判決後20日內向本院提出上訴書狀，並應
敘述具體理由；其未敘述上訴理由者，應於上訴期間屆滿後20日
內向本院補提理由書（均須按他造當事人之人數附繕本）「切勿
逕送上級法院」。
中    華    民    國   110    年    12    月    6     日
                                書記官  邱鴻善
附錄論罪科刑法條：
刑法第266條
在公共場所或公眾得出入之場所賭博財物者，處三萬元以下罰金
。但以供人暫時娛樂之物為賭者，不在此限。
當場賭博之器具與在賭檯或兌換籌碼處之財物，不問屬於犯人與
否，沒收之。
刑法第268條
意圖營利，供給賭博場所或聚眾賭博者，處三年以下有期徒刑，
得併科九萬元以下罰金。
刑法第344條
乘他人急迫、輕率、無經驗或難以求助之處境，貸以金錢或其他
物品，而取得與原本顯不相當之重利者，處三年以下有期徒刑、
拘役或科或併科三十萬元以下罰金。
前項重利，包括手續費、保管費、違約金及其他與借貸相關之費
用。
刑法第344條之1
以強暴、脅迫、恐嚇、侵入住宅、傷害、毀損、監控或其他足以
使人心生畏懼之方法取得前條第一項之重利者，處六月以上五年
以下有期徒刑，得併科五十萬元以下罰金。
前項之未遂犯罰之。
刑法第346條
意圖為自己或第三人不法之所有，以恐嚇使人將本人或第三人之
物交付者，處六月以上五年以下有期徒刑，得併科三萬元以下罰
金。
以前項方法得財產上不法之利益或使第三人得之者，亦同。
前二項之未遂犯罰之。
附表一：
┌─┬─────┬────┬────┬───────────┬─────────────┬────┬────────────┐
│編│借款人/行 │時間/地 │借款金額│計息方式              │年利率及所得利息          │和解情形│論罪科刑及沒收          │
│號│為人      │點      │        │                      │                          │        │                        │
├─┼─────┼────┼────┼───────────┼─────────────┼────┼────────────┤
│1 │張毓/ 洪敏│105 年7 │1 萬5,00│①借款1 萬5,000 元，實│①借款1 萬5,000 元之年利率│洪敏訓已│洪敏訓共同犯重利罪，累犯│
│  │訓、周峰旗│月間某日│0 元借2 │  拿1 萬2,000 元，每日│  約為304%（計算式：預扣金│和解（選│，處有期徒刑陸月，如易科│
│  │、陳政義、│起至108 │次、6 萬│  清償500 元，分30日清│  額3,000 元÷實拿金額1 萬│偵6 卷二│罰金，以新臺幣壹仟元折算│
│  │許瑋倫    │年5 月1 │元借約31│  償。                │  2,000 元÷約定清償日數30│第142 、│壹日。扣案如附表四編號1 │
│  │          │日止/ 屏│次（含重│②借款6 萬元，實拿4 萬│  日×一年365 日×100%≒30│173 、22│至2 、4 所示之物均沒收。│
│  │          │東縣屏東│洗）    │  8,000 元，每日清償1,│  4%，四捨五入至整數）    │3 頁；本│未扣案之犯罪所得新臺幣參│
│  │          │市（地址│        │  500 元，分40日清償。│②借款6 萬元之年利率約為22│院訴325 │拾柒萬捌仟元沒收，於全部│
│  │          │詳卷）張│        │                      │  8%（計算式：預扣金額1 萬│卷三第17│或一部不能沒收或不宜執行│
│  │          │毓經營之│        │                      │  2,000 元÷實拿金額4 萬8,│9 頁）  │沒收時，追徵其價額。    │
│  │          │店      │        │                      │  000 元÷約定清償日數40日│        │                        │
│  │          │        │        │                      │  ×365 日×100%≒228%，四│        │周峰旗共同犯重利罪，累犯│
│  │          │        │        │                      │  捨五入至整數）          │        │，處有期徒刑肆月，如易科│
│  │          │        │        │                      │③所得利息約37萬8,000 元（│        │罰金，以新臺幣壹仟元折算│
│  │          │        │        │                      │  計算式：3,000 元×2 次+1│        │壹日。扣案如附表五編號1 │
│  │          │        │        │                      │  萬2,000 元×約31次≒37萬│        │、附表八編號14至15、附表│
│  │          │        │        │                      │  8, 000元）              │        │十一編號1 至17、22所示之│
│  │          │        │        │                      │                          │        │物均沒收。              │
│  │          │        │        │                      │                          │        │                        │
│  │          │        │        │                      │                          │        │陳政義共同犯重利罪，處有│
│  │          │        │        │                      │                          │        │期徒刑伍月，如易科罰金，│
│  │          │        │        │                      │                          │        │以新臺幣壹仟元折算壹日。│
│  │          │        │        │                      │                          │        │                        │
│  │          │        │        │                      │                          │        │許瑋倫共同犯重利罪，處有│
│  │          │        │        │                      │                          │        │期徒刑貳月，如易科罰金，│
│  │          │        │        │                      │                          │        │以新臺幣壹仟元折算壹日。│
├─┼─────┼────┼────┼───────────┼─────────────┼────┼────────────┤
│2 │李昌霖/ 洪│107 年10│3 萬元借│借款3 萬元，實拿2 萬4,│①借款3 萬元之年利率約為30│洪敏訓、│洪敏訓共同犯重利罪，累犯│
│  │敏訓、張文│月間某日│約10次（│000 元，每日清償1,000 │  4%（計算式：預扣金額6,00│張文傑已│，處有期徒刑肆月，如易科│
│  │傑、周峰旗│起至108 │含重洗）│元，分30日清償。      │  0 元÷實拿金額2 萬4,000 │和解（本│罰金，以新臺幣壹仟元折算│
│  │、賴俊銘  │年12月30│        │                      │  元÷約定清償日數30日×一│院訴325 │壹日。扣案如附表四編號1 │
│  │          │日仍未還│        │                      │  年365 日×100%≒304%，四│卷三第18│至2 、4 所示之物均沒收。│
│  │          │清（選偵│        │                      │  捨五入至整數）          │5 、251 │未扣案之犯罪所得新臺幣陸│
│  │          │6 卷一第│        │                      │②所得利息約6 萬元（計算式│頁）    │萬元沒收，於全部或一部不│
│  │          │159 頁）│        │                      │  ：6,000 元×約10次≒6 萬│        │能沒收或不宜執行沒收時，│
│  │          │/ 屏東縣│        │                      │  元）                    │        │追徵其價額。            │
│  │          │潮州鎮某│        │                      │                          │        │                        │
│  │          │處      │        │                      │                          │        │張文傑共同犯重利罪，累犯│
│  │          │        │        │                      │                          │        │，處有期徒刑參月，如易科│
│  │          │        │        │                      │                          │        │罰金，以新臺幣壹仟元折算│
│  │          │        │        │                      │                          │        │壹日。扣案如附表六編號1 │
│  │          │        │        │                      │                          │        │所示之物均沒收。        │
│  │          │        │        │                      │                          │        │                        │
│  │          │        │        │                      │                          │        │周峰旗共同犯重利罪，累犯│
│  │          │        │        │                      │                          │        │，處有期徒刑參月，如易科│
│  │          │        │        │                      │                          │        │罰金，以新臺幣壹仟元折算│
│  │          │        │        │                      │                          │        │壹日。扣案如附表五編號1 │
│  │          │        │        │                      │                          │        │、附表八編號14至15、附表│
│  │          │        │        │                      │                          │        │十一編號1 至17、22所示之│
│  │          │        │        │                      │                          │        │物均沒收。              │
├─┼─────┼────┼────┼───────────┼─────────────┼────┼────────────┤
│3 │李慧明/ 洪│108 年6 │3 萬元借│①借款3 萬元，實拿2 萬│①借款3 萬元之年利率約為30│洪敏訓、│洪敏訓共同犯重利罪，累犯│
│  │敏訓、張文│月9 日起│約3 次、│  4,000 元，每日清償10│  4%（計算式：預扣金額6,00│張文傑已│，處有期徒刑肆月，如易科│
│  │傑        │至108 年│1 萬5,00│  00元，分30日清償。  │  0 元÷實拿金額2 萬4,000 │和解（本│罰金，以新臺幣壹仟元折算│
│  │          │12月30日│0 元借約│②借款1 萬5,000 元，實│  元÷約定清償日數30日×一│院訴325 │壹日。扣案如附表四編號1 │
│  │          │仍未還清│2 至3 次│  拿1 萬2,000 元，每日│  年365 日×100%≒304%，四│卷一第37│至2 、4 所示之物均沒收。│
│  │          │（選偵6 │（偵6 卷│  清償500 元，分30日清│  捨五入至整數）          │1 頁；本│未扣案之犯罪所得新臺幣參│
│  │          │卷二第31│二第3 頁│  償。                │②借款1 萬5,000 元之年利率│院訴325 │萬陸仟元沒收，於全部或一│
│  │          │頁）/ 屏│）、6 萬│③借款6 萬元，實拿4 萬│  約為304%（計算式：預扣金│卷三第17│部不能沒收或不宜執行沒收│
│  │          │東縣潮州│元借1 次│  8,000 元，每日清償1,│  額3,000 元÷實拿金額1 萬│5 頁）  │時，追徵其價額。        │
│  │          │鎮南京路│（含重洗│  000 元，分60日清償。│  2,000 元÷約定清償日數30│        │                        │
│  │          │5 號順利│）      │                      │  日×一年365 日×100%≒30│        │張文傑共同犯重利罪，累犯│
│  │          │茶行    │        │                      │  4%，四捨五入至整數）    │        │，處有期徒刑參月，如易科│
│  │          │        │        │                      │③借款6 萬元之年利率約為15│        │罰金，以新臺幣壹仟元折算│
│  │          │        │        │                      │  2% （計算式：預扣金額1萬│        │壹日。扣案如附表六編號1 │
│  │          │        │        │                      │  2,000 元÷實拿金額4 萬8,│        │所示之物均沒收。        │
│  │          │        │        │                      │  000 元÷約定清償日數60日│        │                        │
│  │          │        │        │                      │  ×365 日×100%≒152%，四│        │                        │
│  │          │        │        │                      │  捨五入至整數）          │        │                        │
│  │          │        │        │                      │④所得利息約3 萬6,000 元（│        │                        │
│  │          │        │        │                      │  計算式：6,000 元×約3 次│        │                        │
│  │          │        │        │                      │  +3,000元×約2 次〈以有利│        │                        │
│  │          │        │        │                      │  之2 次計算〉+1萬2,000 ×│        │                        │
│  │          │        │        │                      │  1 次≒3 萬6,000 元）    │        │                        │
├─┼─────┼────┼────┼───────────┼─────────────┼────┼────────────┤
│4 │葉菁容（起│108 年9 │3 萬元借│借款3 萬元，實拿2 萬7,│①借款3 萬元之年利率約為13│洪敏訓、│洪敏訓共同犯重利罪，累犯│
│  │訴書誤載為│月間某日│約2 次（│000 元，每日清償1,000 │  5% （計算式：預扣金額3,0│張文傑已│，處有期徒刑肆月，如易科│
│  │蓉，應予更│起至108 │含重洗）│元，分30日清償。      │  00元÷實拿金額2 萬7 ,000│和解（本│罰金，以新臺幣壹仟元折算│
│  │正）/ 洪敏│年12月30│        │                      │  元÷約定清償日數30日×一│院訴325 │壹日。扣案如附表四編號1 │
│  │訓、張文傑│日仍未還│        │                      │  年365 日×100%≒135%，四│卷一第37│至2 、4 所示之物均沒收。│
│  │          │清（選偵│        │                      │  捨五入至整數）          │3 頁；本│未扣案之犯罪所得新臺幣陸│
│  │          │6 卷二第│        │                      │②所得利息約6,000 元（計算│院訴325 │仟元沒收，於全部或一部不│
│  │          │250 至25│        │                      │  式：3,000 元×約2 次≒6,│卷三第19│能沒收或不宜執行沒收時，│
│  │          │1 頁）/ │        │                      │  000 元）                │7 頁）  │追徵其價額。            │
│  │          │屏東縣東│        │                      │                          │        │                        │
│  │          │港鎮頂新│        │                      │                          │        │張文傑共同犯重利罪，累犯│
│  │          │街與中正│        │                      │                          │        │，處有期徒刑參月，如易科│
│  │          │路口    │        │                      │                          │        │罰金，以新臺幣壹仟元折算│
│  │          │        │        │                      │                          │        │壹日。扣案如附表六編號1 │
│  │          │        │        │                      │                          │        │所示之物均沒收。        │
├─┼─────┼────┼────┼───────────┼─────────────┼────┼────────────┤
│5 │楊淑惠/ 洪│108 年1 │9 萬元借│①借款9 萬元，實拿7 萬│①借款9 萬元之年利率約為24│洪敏訓、│洪敏訓共同犯重利罪，累犯│
│  │敏訓、鍾文│月間某日│2 次，3 │  5,000 元，每日清償3,│  3% （計算式：預扣金額1萬│鍾文鎮已│，處有期徒刑肆月，如易科│
│  │鎮        │起至109 │萬元借2 │  000 元，分30日清償。│  5,000 元÷實拿金額7 萬5,│和解（本│罰金，以新臺幣壹仟元折算│
│  │          │年1 月10│次（含重│②借款3 萬元，實拿2 萬│  000 元÷約定清償日數30日│院訴325 │壹日。扣案如附表四編號1 │
│  │          │日清償完│洗，選偵│  5,000 元，每日清償1,│  ×一年365 日×100%≒243%│卷三第13│至2 、4 所示之物均沒收。│
│  │          │畢時止（│5 卷二第│  000 元，分30日清償。│  ，四捨五入至整數）      │9 、171 │未扣案之犯罪所得新臺幣肆│
│  │          │選偵5 卷│171 、17│                      │②借款3 萬元之年利率約為24│頁）    │萬元沒收，於全部或一部不│
│  │          │二第189 │3 頁通訊│                      │  3%（計算式：預扣金額5,00│        │能沒收或不宜執行沒收時，│
│  │          │至191 頁│監察譯文│                      │  0 元÷實拿金額2 萬5,000 │        │追徵其價額。            │
│  │          │）/ 屏東│編號29、│                      │  元÷約定清償日數30日×一│        │                        │
│  │          │縣屏東市│40）    │                      │  年365 日×100%≒243%，四│        │鍾文鎮共同犯重利罪，處有│
│  │          │某處    │        │                      │  捨五入至整數）          │        │期徒刑貳月，如易科罰金，│
│  │          │        │        │                      │③所得利息為4 萬元（計算式│        │以新臺幣壹仟元折算壹日。│
│  │          │        │        │                      │  ：1 萬5,000 元×2 次+5,0│        │扣案如附表七編號8 、13、│
│  │          │        │        │                      │  00×2 次=4萬元）        │        │17至21所示之物均沒收。  │
├─┼─────┼────┼────┼───────────┼─────────────┼────┼────────────┤
│6 │白清瑩/ 洪│108 年4 │3 萬元借│借款3 萬元，實拿2 萬4,│①借款3 萬元之年利率約為30│洪敏訓、│洪敏訓共同犯重利罪，累犯│
│  │敏訓、張文│月間某日│4 次（含│000 元，每日清償1,000 │  4%（計算式：預扣金額6,00│張文傑已│，處有期徒刑肆月，如易科│
│  │傑        │起至109 │重洗，選│元，分30日清償。      │  0 元÷實拿金額2 萬4,000 │和解（本│罰金，以新臺幣壹仟元折算│
│  │          │年1 月15│偵5 卷二│                      │  元÷約定清償日數30日×一│院訴325 │壹日。扣案如附表四編號1 │
│  │          │日前清償│第201 至│                      │  年365 日×100%≒304%，四│卷一第37│至2 、4 所示之物均沒收。│
│  │          │完畢時止│206 頁通│                      │  捨五入至整數）          │5 頁；本│未扣案之犯罪所得新臺幣貳│
│  │          │（選偵5 │訊監察譯│                      │②所得利息為2 萬4,000 元（│院訴325 │萬肆仟元沒收，於全部或一│
│  │          │卷二第19│文）    │                      │  計算式：6,000 元×4 次=2│卷三第10│部不能沒收或不宜執行沒收│
│  │          │9 頁）/ │        │                      │  萬4,000 元）            │7 、191 │時，追徵其價額。        │
│  │          │屏東縣內│        │                      │                          │頁）    │                        │
│  │          │埔鄉新東│        │                      │                          │        │張文傑共同犯重利罪，累犯│
│  │          │勢之統一│        │                      │                          │        │，處有期徒刑參月，如易科│
│  │          │超商    │        │                      │                          │        │罰金，以新臺幣壹仟元折算│
│  │          │        │        │                      │                          │        │壹日。扣案如附表六編號1 │
│  │          │        │        │                      │                          │        │所示之物均沒收。        │
├─┼─────┼────┼────┼───────────┼─────────────┼────┼────────────┤
│7 │陳品昌/ 洪│108 年1 │3 萬元借│①借款3 萬元，實拿2 萬│①借款3 萬元實拿2 萬4,000 │洪敏訓已│洪敏訓共同犯重利罪，累犯│
│  │敏訓、鍾文│月初某日│約5 次（│  4,000 元，每日清償1,│  元之年利率約為304%（計算│和解（本│，處有期徒刑肆月，如易科│
│  │鎮        │起至109 │，其中約│  000 元，分30日清償。│  式：預扣金額6,000 元÷實│院訴325 │罰金，以新臺幣壹仟元折算│
│  │          │年1 月16│3 次實拿│②借款3 萬元，實拿2萬5│  拿金額2 萬4,000 元÷約定│卷三第16│壹日。扣案如附表四編號1 │
│  │          │日仍未還│2 萬4,00│  ,000元，每日清償1,00│  清償日數30日×一年365 日│9 頁）  │至2 、4 所示之物均沒收。│
│  │          │清（選偵│0 元，約│  0元，分30日清償。   │  ×100%≒304%，四捨五入至│        │未扣案之犯罪所得新臺幣貳│
│  │          │5 卷二第│2 次實拿│                      │  整數）                  │        │萬捌仟元沒收，於全部或一│
│  │          │231 頁）│2 萬5,00│                      │②借款3 萬元實拿2 萬5,000 │        │部不能沒收或不宜執行沒收│
│  │          │/ 屏東縣│0 元，含│                      │  元之年利率約為243%（計算│        │時，追徵其價額。        │
│  │          │佳冬鄉羌│重洗）  │                      │  式：預扣金額5,000 元÷實│        │                        │
│  │          │園村某處│        │                      │  拿金額2 萬5,000 元÷約定│        │鍾文鎮共同犯重利罪，處有│
│  │          │        │        │                      │  清償日數30日×一年365 日│        │期徒刑貳月，如易科罰金，│
│  │          │        │        │                      │  ×100%≒243%，四捨五入至│        │以新臺幣壹仟元折算壹日。│
│  │          │        │        │                      │  整數）                  │        │扣案如附表七編號8 、13、│
│  │          │        │        │                      │③所得利息約2 萬8,000 元（│        │17至21所示之物均沒收。  │
│  │          │        │        │                      │  計算式：6,000 元×約3 次│        │                        │
│  │          │        │        │                      │  +5,000×約2 次≒2 萬8,00│        │                        │
│  │          │        │        │                      │  0 元）                  │        │                        │
├─┼─────┼────┼────┼───────────┼─────────────┼────┼────────────┤
│8 │許銘雄/ 洪│108 年9 │1 萬5,00│借款1 萬5,000元，實拿1│①借款1 萬5,000 元之年利率│洪敏訓、│洪敏訓共同犯重利罪，累犯│
│  │敏訓、洪永│月下旬某│0 元借6 │萬2,000元，每日清償500│  約為304%（計算式：預扣金│張文傑已│，處有期徒刑肆月，如易科│
│  │錫、張文傑│日起至10│次（含重│元，分30日清償。      │  額3,000 元÷實拿金額1 萬│調解（本│罰金，以新臺幣壹仟元折算│
│  │、江曜羽  │9 年1 月│洗）    │                      │  2,000 元÷約定清償日數30│院訴325 │壹日。扣案如附表四編號1 │
│  │          │16日仍未│        │                      │  日×一年365 日×100%≒30│卷三第25│至2 、4 所示之物均沒收。│
│  │          │還清（選│        │                      │  4%，四捨五入至整數）    │9 至260 │未扣案之犯罪所得新臺幣壹│
│  │          │偵5 卷二│        │                      │②所得利息為1 萬8,000 元（│頁）    │萬捌仟元沒收，於全部或一│
│  │          │第293 頁│        │                      │  計算式：3,000 元×6 次=1│        │部不能沒收或不宜執行沒收│
│  │          │）/ 屏東│        │                      │  萬8,000 元）            │        │時，追徵其價額。        │
│  │          │縣萬巒鄉│        │                      │                          │        │                        │
│  │          │萬和村之│        │                      │                          │        │洪永錫共同犯重利罪，處有│
│  │          │統一超商│        │                      │                          │        │期徒刑參月，如易科罰金，│
│  │          │        │        │                      │                          │        │以新臺幣壹仟元折算壹日。│
│  │          │        │        │                      │                          │        │                        │
│  │          │        │        │                      │                          │        │張文傑共同犯重利罪，累犯│
│  │          │        │        │                      │                          │        │，處有期徒刑參月，如易科│
│  │          │        │        │                      │                          │        │罰金，以新臺幣壹仟元折算│
│  │          │        │        │                      │                          │        │壹日。扣案如附表六編號1 │
│  │          │        │        │                      │                          │        │所示之物均沒收。        │
├─┼─────┼────┼────┼───────────┼─────────────┼────┼────────────┤
│9 │許茗畯/ 洪│104 年間│3 萬元借│①借款3 萬元，實拿2 萬│①借款3 萬元之年利率約為30│未和解、│洪敏訓共同犯重利罪，累犯│
│  │敏訓、鍾文│某日起至│約2 次，│  4,000元，每日清償1,0│  4%（計算式：預扣金額6,00│調解    │，處有期徒刑伍月，如易科│
│  │鎮        │109 年1 │1 萬5,00│  00 元，分30日清償。 │  0 元÷實拿金額2 萬4,000 │        │罰金，以新臺幣壹仟元折算│
│  │          │月2 日清│0 元借約│②借款1 萬5,000 元，實│  元÷約定清償日數30日×一│        │壹日。扣案如附表四編號1 │
│  │          │償完畢時│1 次    │  拿1 萬2,000 元，每日│  年365 日×100%≒304%，四│        │至2 、4 所示之物均沒收。│
│  │          │止（選偵│        │  清償500 元，分30日清│  捨五入至整數）          │        │未扣案之犯罪所得新臺幣壹│
│  │          │5 卷二第│        │  償。                │②借款1 萬5,000 元之年利率│        │萬伍仟元沒收，於全部或一│
│  │          │333 頁）│        │                      │  約為304%（計算式：預扣金│        │部不能沒收或不宜執行沒收│
│  │          │/ 屏東縣│        │                      │  額3,000 元÷實拿金額1 萬│        │時，追徵其價額。        │
│  │          │潮州鎮光│        │                      │  2,000 元÷約定清償日數30│        │                        │
│  │          │春路13號│        │                      │  日×一年365 日×100%≒30│        │鍾文鎮共同犯重利罪，處有│
│  │          │郵局    │        │                      │  4%，四捨五入至整數）    │        │期徒刑參月，如易科罰金，│
│  │          │        │        │                      │③所得利息約1 萬5,000 元（│        │以新臺幣壹仟元折算壹日。│
│  │          │        │        │                      │  計算式：6,000 元×2 次+3│        │扣案如附表七編號8 、13、│
│  │          │        │        │                      │  ,000×1 次=1萬5,000 元）│        │17至21所示之物均沒收。  │
├─┼─────┼────┼────┼───────────┼─────────────┼────┼────────────┤
│10│劉卓勲（起│108 年11│3 萬元借│借款3 萬元，實拿2 萬4,│①借款3 萬元之年利率約為30│洪敏訓、│洪敏訓共同犯重利罪，累犯│
│  │訴書誤載為│月間某日│約5 次（│000 元，每日清償1,000 │  4%（計算式：預扣金額6,00│張文傑已│，處有期徒刑肆月，如易科│
│  │勳，應予更│起至109 │含重洗）│元，分30日清償。      │  0 元÷實拿金額2 萬4,000 │和解（本│罰金，以新臺幣壹仟元折算│
│  │正）/ 洪敏│年1 月16│        │                      │  元÷約定清償日數30日×一│院訴325 │壹日。扣案如附表四編號1 │
│  │訓、張文傑│日仍未還│        │                      │  年365 日×100%≒304%，四│卷一第37│至2 、4 所示之物均沒收。│
│  │          │清（選偵│        │                      │  捨五入至整數）          │7 頁；本│未扣案之犯罪所得新臺幣參│
│  │          │5 卷二36│        │                      │②所得利息約3 萬元（計算式│院訴325 │萬元沒收，於全部或一部不│
│  │          │9 至371 │        │                      │  ：6,000 元×約5 次≒3 萬│卷三第18│能沒收或不宜執行沒收時，│
│  │          │頁）/ 屏│        │                      │  元）                    │3 頁）  │追徵其價額。            │
│  │          │東縣麟洛│        │                      │                          │        │                        │
│  │          │鄉中山路│        │                      │                          │        │張文傑共同犯重利罪，累犯│
│  │          │158 號麟│        │                      │                          │        │，處有期徒刑參月，如易科│
│  │          │洛鄉公所│        │                      │                          │        │罰金，以新臺幣壹仟元折算│
│  │          │        │        │                      │                          │        │壹日。扣案如附表六編號1 │
│  │          │        │        │                      │                          │        │所示之物均沒收。        │
├─┼─────┼────┼────┼───────────┼─────────────┼────┼────────────┤
│11│李敏達/ 洪│108 年間│3 萬元借│借款3 萬元，實拿2 萬4,│①借款3 萬元之年利率約為30│洪敏訓、│洪敏訓共同犯重利罪，累犯│
│  │敏訓、洪永│某日起至│約7 次  │000 元，每日清償1,000 │  4%（計算式：預扣金額6,00│張文傑已│，處有期徒刑肆月，如易科│
│  │錫、張文傑│109 年1 │        │元，分30日清償。      │  0 元÷實拿金額2 萬4,000 │和解（本│罰金，以新臺幣壹仟元折算│
│  │          │月16日仍│        │                      │  元÷約定清償日數30日×一│院訴325 │壹日。扣案如附表四編號1 │
│  │          │未還清（│        │                      │  年365 日×100%≒304%，四│卷一第37│至2 、4 所示之物均沒收。│
│  │          │選偵5 卷│        │                      │  捨五入至整數）          │9 頁；本│未扣案之犯罪所得新臺幣肆│
│  │          │二379 頁│        │                      │②所得利息約4 萬2,000 元（│院訴325 │萬貳仟元沒收，於全部或一│
│  │          │）/ 屏東│        │                      │  計算式：6,000 元×約7 次│卷三第18│部不能沒收或不宜執行沒收│
│  │          │縣內埔鄉│        │                      │  ≒4 萬2,000 元）        │9 頁）  │時，追徵其價額。        │
│  │          │廣濟路之│        │                      │                          │        │                        │
│  │          │如山檳榔│        │                      │                          │        │洪永錫共同犯重利罪，處有│
│  │          │攤      │        │                      │                          │        │期徒刑參月，如易科罰金，│
│  │          │        │        │                      │                          │        │以新臺幣壹仟元折算壹日。│
│  │          │        │        │                      │                          │        │                        │
│  │          │        │        │                      │                          │        │張文傑共同犯重利罪，累犯│
│  │          │        │        │                      │                          │        │，處有期徒刑參月，如易科│
│  │          │        │        │                      │                          │        │罰金，以新臺幣壹仟元折算│
│  │          │        │        │                      │                          │        │壹日。扣案如附表六編號1 │
│  │          │        │        │                      │                          │        │所示之物均沒收。        │
├─┼─────┼────┼────┼───────────┼─────────────┼────┼────────────┤
│12│楊涵潔/ 洪│106 年間│1 萬5,00│①借款1 萬5,000 元，實│①借款1 萬5,000 元之年利率│洪敏訓、│洪敏訓共同犯重利罪，累犯│
│  │敏訓、洪永│某日起至│0 元借2 │  拿1 萬2,000 元，每日│  約為304%（計算式：預扣金│鍾文鎮已│，處有期徒刑伍月，如易科│
│  │錫、鍾文鎮│109 年1 │次、3 萬│  清償500 元，分30日清│  額3,000 元÷實拿金額1 萬│和解（本│罰金，以新臺幣壹仟元折算│
│  │          │月16日仍│元借10次│  償。                │  2,000 元÷約定清償日數30│院訴325 │壹日。扣案如附表四編號1 │
│  │          │未還清（│、6 萬元│②借款3 萬元，實拿2 萬│  日×一年365 日×100%≒30│卷三第14│至2 、4 所示之物均沒收。│
│  │          │選偵5 卷│借10次  │  4,000 元，每日清償1,│  4%，四捨五入至整數）    │1 、167 │未扣案之犯罪所得新臺幣拾│
│  │          │三第4 頁│        │  000 元，分30日清償。│②借款3 萬元之年利率約為30│頁）    │捌萬陸仟元沒收，於全部或│
│  │          │）/ 屏東│        │③借款6 萬元，實拿4 萬│  4%（計算式：預扣金額6,00│        │一部不能沒收或不宜執行沒│
│  │          │縣東港鎮│        │  8,000 元，每日清償2,│  0 元÷實拿金額2 萬4,000 │        │收時，追徵其價額。      │
│  │          │船頭路14│        │  000 元，分30日清償。│  元÷約定清償日數30日×一│        │                        │
│  │          │之54號  │        │                      │  年365 日×100%≒304%，四│        │洪永錫共同犯重利罪，處有│
│  │          │        │        │                      │  捨五入至整數）          │        │期徒刑肆月，如易科罰金，│
│  │          │        │        │                      │③借款6 萬元之年利率約為30│        │以新臺幣壹仟元折算壹日。│
│  │          │        │        │                      │  4% （計算式：預扣金額1萬│        │                        │
│  │          │        │        │                      │  2,000 元÷實拿金額4 萬8,│        │鍾文鎮共同犯重利罪，處有│
│  │          │        │        │                      │   000元÷約定清償日數30日│        │期徒刑參月，如易科罰金，│
│  │          │        │        │                      │  ×365 日×100%≒304%，四│        │以新臺幣壹仟元折算壹日。│
│  │          │        │        │                      │  捨五入至整數）          │        │扣案如附表七編號8 、13、│
│  │          │        │        │                      │④所得利息為18萬6,000元（ │        │17至21所示之物均沒收。  │
│  │          │        │        │                      │  計算式：3,000 元×2 次+6│        │                        │
│  │          │        │        │                      │  ,000×10次+1萬2,000 元×│        │                        │
│  │          │        │        │                      │  10次=18 萬6,000元）     │        │                        │
├─┼─────┼────┼────┼───────────┼─────────────┼────┼────────────┤
│13│劉美君/ 洪│108 年10│3 萬元借│借款3 萬元，實拿2 萬4,│①借款3 萬元之年利率約為30│洪敏訓、│洪敏訓共同犯重利罪，累犯│
│  │敏訓、張文│月中旬某│2 次（含│000 元，每日清償1, 000│  4%（計算式：預扣金額6,00│張文傑已│，處有期徒刑肆月，如易科│
│  │傑、周峰旗│日起至10│重洗）  │元，分30日清償。      │  0 元÷實拿金額2 萬4,000 │和解（本│罰金，以新臺幣壹仟元折算│
│  │          │8 年12月│        │                      │  元÷約定清償日數30日×一│院訴325 │壹日。扣案如附表四編號1 │
│  │          │底清償完│        │                      │  年365 日×100%≒304%，四│卷一第38│至2 、4 所示之物均沒收。│
│  │          │畢時止（│        │                      │  捨五入至整數）          │1 頁；本│未扣案之犯罪所得新臺幣壹│
│  │          │選偵5 卷│        │                      │②所得利息為1 萬2,000 元（│院訴325 │萬貳仟元沒收，於全部或一│
│  │          │三第83頁│        │                      │  計算式：6,000 元×2 次=1│卷三第10│部不能沒收或不宜執行沒收│
│  │          │）/ 屏東│        │                      │  萬2,000 元）            │7 、163 │時，追徵其價額。        │
│  │          │縣東港鎮│        │                      │                          │頁）    │                        │
│  │          │光復路2 │        │                      │                          │        │張文傑共同犯重利罪，累犯│
│  │          │段77號統│        │                      │                          │        │，處有期徒刑參月，如易科│
│  │          │一超商  │        │                      │                          │        │罰金，以新臺幣壹仟元折算│
│  │          │        │        │                      │                          │        │壹日。扣案如附表六編號1 │
│  │          │        │        │                      │                          │        │所示之物均沒收。        │
│  │          │        │        │                      │                          │        │                        │
│  │          │        │        │                      │                          │        │周峰旗共同犯重利罪，累犯│
│  │          │        │        │                      │                          │        │，處有期徒刑參月，如易科│
│  │          │        │        │                      │                          │        │罰金，以新臺幣壹仟元折算│
│  │          │        │        │                      │                          │        │壹日。扣案如附表五編號1 │
│  │          │        │        │                      │                          │        │、附表八編號14至15、附表│
│  │          │        │        │                      │                          │        │十一編號1 至17、22所示之│
│  │          │        │        │                      │                          │        │物均沒收。              │
├─┼─────┼────┼────┼───────────┼─────────────┼────┼────────────┤
│14│陳靜秋/ 洪│105 年間│3 萬元借│借款3 萬元，實拿2 萬4,│①借款3 萬元之年利率約為30│洪敏訓、│洪敏訓共同犯重利罪，累犯│
│  │敏訓、洪永│某日起至│約50次（│000 元，每日清償1,000 │  4%（計算式：預扣金額6,00│謝豐裕已│，處有期徒刑陸月，如易科│
│  │錫、謝豐裕│109 年1 │含重洗）│元，分30日清償。      │  0 元÷實拿金額2 萬4,000 │和解（本│罰金，以新臺幣壹仟元折算│
│  │、葉國正  │月16日仍│        │                      │  元÷約定清償日數30日×一│院訴325 │壹日。扣案如附表四編號1 │
│  │          │未還清（│        │                      │  年365 日×100%≒304%，四│卷三第19│至2 、4 所示之物均沒收。│
│  │          │選偵5 卷│        │                      │  捨五入至整數）          │9 、321 │未扣案之犯罪所得新臺幣參│
│  │          │三第151 │        │                      │②所得利息約30萬元（計算式│頁）    │拾萬元沒收，於全部或一部│
│  │          │頁）/ 屏│        │                      │  ：6,000 元×約50次≒1 萬│        │不能沒收或不宜執行沒收時│
│  │          │東縣潮州│        │                      │  2,000 元）              │        │，追徵其價額。          │
│  │          │鎮志成路│        │                      │                          │        │                        │
│  │          │邊      │        │                      │                          │        │洪永錫共同犯重利罪，處有│
│  │          │        │        │                      │                          │        │期徒刑伍月，如易科罰金，│
│  │          │        │        │                      │                          │        │以新臺幣壹仟元折算壹日。│
│  │          │        │        │                      │                          │        │                        │
│  │          │        │        │                      │                          │        │謝豐裕共同犯重利罪，累犯│
│  │          │        │        │                      │                          │        │，處有期徒刑肆月，如易科│
│  │          │        │        │                      │                          │        │罰金，以新臺幣壹仟元折算│
│  │          │        │        │                      │                          │        │壹日。                  │
├─┼─────┼────┼────┼───────────┼─────────────┼────┼────────────┤
│15│曾金美/ 洪│108 年1 │1 萬5,00│借款1 萬5,000元，實拿1│①借款1 萬5,000 元之年利率│未和解、│洪敏訓共同犯重利罪，累犯│
│  │敏訓、「阿│月間某日│0 元借約│萬2,000元，每日清償500│  約為304%（計算式：預扣金│調解    │，處有期徒刑伍月，如易科│
│  │寶」      │起至109 │12次（含│元，分30日清償。      │  額3,000 元÷實拿金額1 萬│        │罰金，以新臺幣壹仟元折算│
│  │          │年1 月17│重洗，以│                      │  2,000 元÷約定清償日數30│        │壹日。扣案如附表四編號1 │
│  │          │日仍未還│至少每月│                      │  日×一年365 日×100%≒30│        │至2 、4 所示之物均沒收。│
│  │          │清（選偵│借1 次估│                      │  4%，四捨五入至整數）    │        │未扣案之犯罪所得新臺幣參│
│  │          │5 卷三第│算）    │                      │②所得利息約3 萬6,000 元（│        │萬陸仟元沒收，於全部或一│
│  │          │163 頁）│        │                      │  計算式：3,000 元×約12次│        │部不能沒收或不宜執行沒收│
│  │          │/ 曾金美│        │                      │  ≒3 萬6,000 元）        │        │時，追徵其價額。        │
│  │          │位於屏東│        │                      │                          │        │                        │
│  │          │縣內埔鄉│        │                      │                          │        │                        │
│  │          │住處（地│        │                      │                          │        │                        │
│  │          │址詳卷）│        │                      │                          │        │                        │
├─┼─────┼────┼────┼───────────┼─────────────┼────┼────────────┤
│16│蘇錦珍/ 洪│108 年6 │3 萬元借│①借款3 萬元，實拿2 萬│①借款3 萬元之年利率約為30│洪敏訓、│洪敏訓共同犯重利罪，累犯│
│  │敏訓、鍾文│月間某日│1 次、6 │  4,000 元，每日清償1,│  4%（計算式：預扣金額6,00│鍾文鎮已│，處有期徒刑伍月，如易科│
│  │鎮        │起至109 │萬元借2 │  000 元，分30日清償。│  0 元÷實拿金額2 萬4,000 │和解（本│罰金，以新臺幣壹仟元折算│
│  │          │年1 月17│次、12萬│②借款6 萬元，實拿4 萬│  元÷約定清償日數30日×一│院訴325 │壹日。扣案如附表四編號1 │
│  │          │日仍未還│元借4 次│  8,000 元，每日清償2,│  年365 日×100%≒304%，四│卷三第14│至2 、4 所示之物均沒收。│
│  │          │清（選偵│        │  000 元，分30日清償。│  捨五入至整數）          │3 、165 │未扣案之犯罪所得新臺幣拾│
│  │          │5 卷三第│        │③借款12萬元，實拿10萬│②借款6 萬元之年利率約為30│頁）    │壹萬元沒收，於全部或一部│
│  │          │217 頁）│        │  元，每日清償4,000 元│  4%（計算式：預扣金額1 萬│        │不能沒收或不宜執行沒收時│
│  │          │/ 屏東縣│        │  ，30日內清償完畢。  │  2 ,000元÷實拿金額4 萬8,│        │，追徵其價額。          │
│  │          │潮州鎮某│        │                      │  000 元÷約定清償日數30日│        │                        │
│  │          │圓環    │        │                      │  ×365 日×100%≒304%，四│        │鍾文鎮共同犯重利罪，處有│
│  │          │        │        │                      │  捨五入至整數）          │        │期徒刑參月，如易科罰金，│
│  │          │        │        │                      │③借款12萬元之年利率約為24│        │以新臺幣壹仟元折算壹日。│
│  │          │        │        │                      │  3% （計算式：預扣金額2萬│        │扣案如附表七編號8 、13、│
│  │          │        │        │                      │  元÷實拿金額10萬元÷約定│        │17至21所示之物均沒收。  │
│  │          │        │        │                      │  清償日數30日×365 日×10│        │                        │
│  │          │        │        │                      │  0%≒243%，四捨五入至整數│        │                        │
│  │          │        │        │                      │  ）                      │        │                        │
│  │          │        │        │                      │④所得利息為11萬元（計算式│        │                        │
│  │          │        │        │                      │  ：6,000 元×1 次+1萬2,00│        │                        │
│  │          │        │        │                      │  0 ×2 次+2萬元×4 次=11 │        │                        │
│  │          │        │        │                      │  萬）                    │        │                        │
├─┼─────┼────┼────┼───────────┼─────────────┼────┼────────────┤
│17│潘秀金/ 洪│108 年上│3 萬元借│借款3 萬元，實拿2 萬4,│①借款3 萬元之年利率約為30│未和解、│洪敏訓共同犯重利罪，累犯│
│  │敏訓、洪永│旬某日起│約15次  │000 元，每日清償1, 000│  4%（計算式：預扣金額6,00│調解    │，處有期徒刑伍月，如易科│
│  │錫、鍾文鎮│至109 年│        │元，分30日清償。      │  0 元÷實拿金額2 萬4,000 │        │罰金，以新臺幣壹仟元折算│
│  │          │1 月17日│        │                      │  元÷約定清償日數30日×一│        │壹日。扣案如附表四編號1 │
│  │          │仍未還清│        │                      │  年365 日×100%≒304%，四│        │至2 、4 所示之物均沒收。│
│  │          │（選偵5 │        │                      │  捨五入至整數）          │        │未扣案之犯罪所得臺幣玖萬│
│  │          │卷三第24│        │                      │②所得利息約9 萬元（計算式│        │元沒收，於全部一部不能沒│
│  │          │5 頁）/ │        │                      │  ：6,000 元×約15次≒9 萬│        │收或不宜執行沒收時，追徵│
│  │          │屏東縣潮│        │                      │  元）                    │        │其價額。                │
│  │          │州鎮光春│        │                      │                          │        │                        │
│  │          │路13號潮│        │                      │                          │        │洪永錫共同犯重利罪，處有│
│  │          │州郵局  │        │                      │                          │        │期徒刑肆月，如易科罰金，│
│  │          │        │        │                      │                          │        │以新臺幣壹仟元折算壹日。│
│  │          │        │        │                      │                          │        │                        │
│  │          │        │        │                      │                          │        │鍾文鎮共同犯重利罪，處有│
│  │          │        │        │                      │                          │        │期徒刑參月，如易科罰金，│
│  │          │        │        │                      │                          │        │以新臺幣壹仟元折算壹日。│
│  │          │        │        │                      │                          │        │扣案如附表七編號8 、13、│
│  │          │        │        │                      │                          │        │17至21所示之物均沒收。  │
├─┼─────┼────┼────┼───────────┼─────────────┼────┼────────────┤
│18│李美英/ 洪│108 年1 │3 萬元借│借款3 萬元，實拿2 萬4,│①借款3 萬元之年利率約為30│洪敏訓、│洪敏訓共同犯重利罪，累犯│
│  │敏訓、洪永│月間某日│約12次（│000 元，每日清償1, 000│  4%（計算式：預扣金額6,00│張文傑已│，處有期徒刑肆月，如易科│
│  │錫、張文傑│起至109 │含重洗，│元，分30日清償。      │  0 元÷實拿金額2 萬4,000 │和解（本│罰金，以新臺幣壹仟元折算│
│  │、真實姓名│年1 月17│以至少每│                      │  元÷約定清償日數30日×一│院訴325 │壹日。扣案如附表四編號1 │
│  │年籍不詳之│日仍未還│月借1 次│                      │  年365 日×100%≒304%，四│卷三第24│至2 、4 所示之物均沒收。│
│  │人        │清（選偵│估算）  │                      │  捨五入至整數）          │7 至249 │未扣案之犯罪所得新臺幣柒│
│  │          │5 卷三第│        │                      │②所得利息約7 萬2,000 元（│頁）    │萬貳仟元沒收，於全部或一│
│  │          │281 頁）│        │                      │  計算式：6,000 元×約12次│        │部不能沒收或不宜執行沒收│
│  │          │/ 李美英│        │                      │  ≒7 萬2,000 元）        │        │時，追徵其價額。        │
│  │          │位於屏東│        │                      │                          │        │                        │
│  │          │縣麟洛鄉│        │                      │                          │        │洪永錫共同犯重利罪，處有│
│  │          │住處（地│        │                      │                          │        │期徒刑參月，如易科罰金，│
│  │          │址詳卷）│        │                      │                          │        │以新臺幣壹仟元折算壹日。│
│  │          │附近或屏│        │                      │                          │        │                        │
│  │          │東縣麟洛│        │                      │                          │        │張文傑共同犯重利罪，累犯│
│  │          │鄉中山路│        │                      │                          │        │，處有期徒刑參月，如易科│
│  │          │158 號麟│        │                      │                          │        │罰金，以新臺幣壹仟元折算│
│  │          │洛鄉公所│        │                      │                          │        │壹日。扣案如附表六編號1 │
│  │          │        │        │                      │                          │        │所示之物均沒收。        │
├─┼─────┼────┼────┼───────────┼─────────────┼────┼────────────┤
│19│李德松/ 洪│107 年1 │6 萬元借│借款6 萬元，實拿4 萬8,│①借款6 萬元之年利率約為30│洪敏訓、│洪敏訓共同犯重利罪，累犯│
│  │敏訓、洪永│月間某日│約36次（│000 元，每日清償1,500 │  4%（計算式：預扣金額1 萬│謝豐裕已│，處有期徒刑陸月，如易科│
│  │錫、謝豐裕│起至109 │含重洗，│元，分40日清償。      │  2 ,000元÷實拿金額4 萬8,│和解（本│罰金，以新臺幣壹仟元折算│
│  │、葉國正、│年1 月17│以至少每│                      │  000 元÷約定清償日數30日│院訴325 │壹日。扣案如附表四編號1 │
│  │真實姓名年│日仍未還│20日借1 │                      │  ×365 日×100%≒304%，四│卷三第20│至2 、4 所示之物均沒收。│
│  │籍不詳之人│清（選偵│次估算）│                      │  捨五入至整數）          │1 、319 │未扣案之犯罪所得新臺幣肆│
│  │          │5 卷三第│        │                      │②所得利息約43萬2,000 元（│頁）    │拾參萬貳仟元沒收，於全部│
│  │          │291 頁）│        │                      │  計算式：1 萬2,000 元×約│        │或一部不能沒收或不宜執行│
│  │          │/ 屏東縣│        │                      │  36次≒43萬2,000 元）    │        │沒收時，追徵其價額。    │
│  │          │潮州鎮某│        │                      │                          │        │                        │
│  │          │處      │        │                      │                          │        │洪永錫共同犯重利罪，處有│
│  │          │        │        │                      │                          │        │期徒刑伍月，如易科罰金，│
│  │          │        │        │                      │                          │        │以新臺幣壹仟元折算壹日。│
│  │          │        │        │                      │                          │        │                        │
│  │          │        │        │                      │                          │        │謝豐裕共同犯重利罪，累犯│
│  │          │        │        │                      │                          │        │，處有期徒刑肆月，如易科│
│  │          │        │        │                      │                          │        │罰金，以新臺幣壹仟元折算│
│  │          │        │        │                      │                          │        │壹日。                  │
├─┼─────┼────┼────┼───────────┼─────────────┼────┼────────────┤
│20│楊建勳/ 洪│108 年11│1 萬元借│借款1 萬元，實拿9,000 │①借款1 萬元之年利率約為57│未和解、│洪敏訓共同犯重利罪，累犯│
│  │敏訓、張文│月間某日│2次     │元，每7 日清償利息1,00│  9% （計算式：預扣金額 1,│調解    │，處有期徒刑伍月，如易科│
│  │傑、真實姓│起至108 │        │0 元，直至借款人能1 次│  000 元÷實拿金額9,000 元│        │罰金，以新臺幣壹仟元折算│
│  │名年籍不詳│年12月底│        │清償1 萬元為止，期間須│  ÷約定清償日數7 日〈以7 │        │壹日。扣案如附表四編號1 │
│  │之人      │清償完畢│        │持續清償利息。        │  日即清償完畢計算〉×365 │        │至2 、4 所示之物均沒收。│
│  │          │時止（選│        │                      │  日×100%≒579%，四捨五入│        │未扣案之犯罪所得新臺幣柒│
│  │          │偵5 卷三│        │                      │  至整數）                │        │仟元沒收，於全部或一部不│
│  │          │第321 頁│        │                      │②所得利息為7,000 元（計算│        │能沒收或不宜執行沒收時，│
│  │          │）/ 屏東│        │                      │  式：楊建勳於偵查中證稱其│        │追徵其價額。            │
│  │          │縣新園鄉│        │                      │  實際清償2 萬5,000 元〈選│        │                        │
│  │          │南興路31│        │                      │  偵5 卷三第347 頁〉- 楊建│        │張文傑共同犯重利罪，累犯│
│  │          │9 號統一│        │                      │  勳實拿1 萬8,000 元=7,000│        │，處有期徒刑肆月，如易科│
│  │          │超商    │        │                      │  元）                    │        │罰金，以新臺幣壹仟元折算│
│  │          │        │        │                      │                          │        │壹日。扣案如附表六編號1 │
│  │          │        │        │                      │                          │        │所示之物均沒收。        │
├─┼─────┼────┼────┼───────────┼─────────────┼────┼────────────┤
│21│廖庭誼/ 洪│106 年1 │1 萬5,00│借款1 萬5,000元，實拿1│①借款1 萬5,000 元之年利率│洪敏訓、│洪敏訓共同犯重利罪，累犯│
│  │敏訓、鍾文│月間某日│0 元借約│萬2,000元，每日清償500│  約為304%（計算式：預扣金│鍾文鎮已│，處有期徒刑伍月，如易科│
│  │鎮        │起至109 │36次（含│元，分30日清償。      │  額3,000 元÷實拿金額1 萬│和解（本│罰金，以新臺幣壹仟元折算│
│  │          │年1 月17│重洗，以│                      │  2,000 元÷約定清償日數30│院訴325 │壹日。扣案如附表四編號1 │
│  │          │日仍未還│至少每月│                      │  日×一年365 日×100%≒30│卷三第14│至2 、4 所示之物均沒收。│
│  │          │清（選偵│借1 次估│                      │  4%，四捨五入至整數）    │5 、159 │未扣案之犯罪所得新臺幣拾│
│  │          │5 卷三第│算）    │                      │②所得利息約10萬8,000 元（│頁）    │萬捌仟元沒收，於全部或一│
│  │          │381 頁）│        │                      │  計算式：3,000 元×約36次│        │部不能沒收或不宜執行沒收│
│  │          │/ 屏東縣│        │                      │  ≒10萬8,000 元）        │        │時，追徵其價額。        │
│  │          │潮州鎮五│        │                      │                          │        │                        │
│  │          │福路18之│        │                      │                          │        │鍾文鎮共同犯重利罪，處有│
│  │          │1 號勝利│        │                      │                          │        │期徒刑參月，如易科罰金，│
│  │          │茶行舊址│        │                      │                          │        │以新臺幣壹仟元折算壹日。│
│  │          │        │        │                      │                          │        │扣案如附表七編號8 、13、│
│  │          │        │        │                      │                          │        │17至21所示之物均沒收。  │
├─┼─────┼────┼────┼───────────┼─────────────┼────┼────────────┤
│22│李建宏/ 洪│108 年3 │1 萬5,00│借款1 萬5000元，實拿1 │①借款1 萬5,000 元之年利率│未和解、│洪敏訓共同犯重利罪，累犯│
│  │敏訓、張文│月間某日│0 元借約│萬2,000元，每日清償500│  約為304%（計算式：預扣金│調解    │，處有期徒刑伍月，如易科│
│  │傑、「阿寶│起至109 │4 次    │元，分30日清償。      │  額3,000 元÷實拿金額1 萬│        │罰金，以新臺幣壹仟元折算│
│  │」        │年1 月17│        │                      │  2,000 元÷約定清償日數30│        │壹日。扣案如附表四編號1 │
│  │          │日前清償│        │                      │  日×一年365 日×100%≒30│        │至2 、4 所示之物均沒收。│
│  │          │完畢時止│        │                      │  4%，四捨五入至整數）    │        │未扣案之犯罪所得新臺幣壹│
│  │          │（選偵5 │        │                      │②所得利息約1萬2,000元（計│        │萬貳仟元沒收，於全部或一│
│  │          │卷三第41│        │                      │  算式：3,000 元×約4 次≒│        │部不能沒收或不宜執行沒收│
│  │          │5 頁）/ │        │                      │  1 萬2,000 元）          │        │時，追徵其價額。        │
│  │          │屏東縣內│        │                      │                          │        │                        │
│  │          │埔鄉內埔│        │                      │                          │        │張文傑共同犯重利罪，累犯│
│  │          │地區農會│        │                      │                          │        │，處有期徒刑肆月，如易科│
│  │          │附近    │        │                      │                          │        │罰金，以新臺幣壹仟元折算│
│  │          │        │        │                      │                          │        │壹日。扣案如附表六編號1 │
│  │          │        │        │                      │                          │        │所示之物均沒收。        │
├─┼─────┼────┼────┼───────────┼─────────────┼────┼────────────┤
│23│鐘琦佑/ 洪│108 年6 │3 萬元借│①借款3 萬元，實拿2 萬│①借款3 萬元之年利率約為30│未和解、│洪敏訓共同犯重利罪，累犯│
│  │敏訓、洪永│月間某日│1 次、1 │  4,000 元，每日清償1,│  4%（計算式：預扣金額6,00│調解    │，處有期徒刑伍月，如易科│
│  │錫、張文傑│起至109 │萬5,000 │  000 元，分30日清償。│  0 元÷實拿金額2 萬4,000 │        │罰金，以新臺幣壹仟元折算│
│  │、江曜羽、│年1 月17│元借約2 │②借款1 萬5,000 元，實│  元÷約定清償日數30日×一│        │壹日。扣案如附表四編號1 │
│  │「阿寶」、│日仍未還│次      │  拿1 萬2,000 元，每日│  年365 日×100%≒304%，四│        │至2 、4 所示之物均沒收。│
│  │真實姓名年│清（選偵│        │  清償500 元，分30日清│  捨五入至整數）          │        │未扣案之犯罪所得新臺幣壹│
│  │籍不詳之人│5 卷三第│        │  償。                │②借款1 萬5,000 元之年利率│        │萬貳仟元沒收，於全部或一│
│  │          │447 頁）│        │                      │  約為304%（計算式：預扣金│        │部不能沒收或不宜執行沒收│
│  │          │/ 屏東縣│        │                      │  額3,000 元÷實拿金額1 萬│        │時，追徵其價額。        │
│  │          │內埔鄉學│        │                      │  2,000 元÷約定清償日數30│        │                        │
│  │          │人路713 │        │                      │  日×一年365 日×100%≒30│        │洪永錫共同犯重利罪，處有│
│  │          │號鞋全家│        │                      │  4%，四捨五入至整數）    │        │期徒刑肆月，如易科罰金，│
│  │          │福      │        │                      │③所得利息約1萬2,000元（計│        │以新臺幣壹仟元折算壹日。│
│  │          │        │        │                      │  算式：6,000 元×1 次+3,0│        │                        │
│  │          │        │        │                      │  00元×約2 次≒1 萬2 ,000│        │張文傑共同犯重利罪，累犯│
│  │          │        │        │                      │  元）                    │        │，處有期徒刑肆月，如易科│
│  │          │        │        │                      │                          │        │罰金，以新臺幣壹仟元折算│
│  │          │        │        │                      │                          │        │壹日。扣案如附表六編號1 │
│  │          │        │        │                      │                          │        │所示之物均沒收。        │
├─┼─────┼────┼────┼───────────┼─────────────┼────┼────────────┤
│24│陳秀香/ 洪│108 年9 │3 萬元借│借款3 萬元，實拿2 萬7,│①借款3 萬元之年利率約為13│洪敏訓、│洪敏訓共同犯重利罪，累犯│
│  │敏訓、張文│月間某日│2 次（含│000 元，每日清償1, 000│  5%（計算式：預扣金額3,00│張文傑已│，處有期徒刑肆月，如易科│
│  │傑        │起至109 │重洗)   │元，分30日清償。      │  0 元÷實拿金額2 萬7,000 │和解（本│罰金，以新臺幣壹仟元折算│
│  │          │年2 月24│        │                      │  元÷約定清償日數30日×一│院訴325 │壹日。扣案如附表四編號1 │
│  │          │日前清償│        │                      │  年365 日×100%≒135%，四│卷一第38│至2 、4 所示之物均沒收。│
│  │          │完畢時止│        │                      │  捨五入至整數）          │3 頁；本│未扣案之犯罪所得新臺幣陸│
│  │          │（選偵5 │        │                      │②所得利息為6,000 元（計算│院訴325 │仟元沒收，於全部或一部不│
│  │          │卷四第33│        │                      │  式：3,000 元×2 次=6,000│卷三第18│能沒收或不宜執行沒收時，│
│  │          │頁）/ 陳│        │                      │  元）                    │7 頁）  │追徵其價額。            │
│  │          │秀香屏東│        │                      │                          │        │                        │
│  │          │縣萬巒鄉│        │                      │                          │        │張文傑共同犯重利罪，累犯│
│  │          │住處（地│        │                      │                          │        │，處有期徒刑參月，如易科│
│  │          │址詳卷）│        │                      │                          │        │罰金，以新臺幣壹仟元折算│
│  │          │附近    │        │                      │                          │        │壹日。扣案如附表六編號1 │
│  │          │        │        │                      │                          │        │所示之物均沒收。        │
├─┼─────┼────┼────┼───────────┼─────────────┼────┼────────────┤
│25│陳宗煥/ 洪│108 年6 │3 萬元借│①借款3 萬元，實拿2 萬│①借款3 萬元之年利率約為24│洪敏訓、│洪敏訓共同犯重利罪，累犯│
│  │敏訓、洪永│月13日起│3 次，1 │  5,000 元，每日清償1,│  3%（計算式：預扣金額5,00│張文傑已│，處有期徒刑肆月，如易科│
│  │錫、張文傑│至109 年│萬5,000 │  000 元，分30日清償。│  0 元÷實拿金額2 萬5,000 │和解（本│罰金，以新臺幣壹仟元折算│
│  │、江曜羽、│1 月底前│元借3 次│②借款1 萬5,000 元，實│  元÷約定清償日數30日×一│院訴325 │壹日。扣案如附表四編號1 │
│  │賴俊銘、真│清償完畢│（含重洗│  拿1 萬2,500 元，每日│  年365 日×100%≒243%，四│卷一第38│至2 、4 所示之物均沒收。│
│  │實姓名年籍│時止（選│）      │  清償500 元，分30日清│  捨五入至整數）          │5 頁；本│未扣案之犯罪所得新臺幣貳│
│  │不詳之人  │偵5 卷四│        │  償。                │②借款1 萬5,000 元之年利率│院訴325 │萬貳仟伍佰元沒收，於全部│
│  │          │第58頁）│        │                      │  約為243%（計算式：預扣金│卷三第21│或一部不能沒收或不宜執行│
│  │          │/ 屏東縣│        │                      │  額2,500 元÷實拿金額1 萬│1 頁）  │沒收時，追徵其價額。    │
│  │          │潮州鎮之│        │                      │  2,500 元÷約定清償日數30│        │                        │
│  │          │潮州公園│        │                      │  日×一年365 日×100%≒24│        │洪永錫共同犯重利罪，處有│
│  │          │        │        │                      │  3%，四捨五入至整數）    │        │期徒刑參月，如易科罰金，│
│  │          │        │        │                      │③所得利息為2 萬2,500 元（│        │以新臺幣壹仟元折算壹日。│
│  │          │        │        │                      │  計算式：5,000 元×3 次+2│        │                        │
│  │          │        │        │                      │  ,500元×3 次=2萬2,500 元│        │張文傑共同犯重利罪，累犯│
│  │          │        │        │                      │  ）                      │        │，處有期徒刑參月，如易科│
│  │          │        │        │                      │                          │        │罰金，以新臺幣壹仟元折算│
│  │          │        │        │                      │                          │        │壹日。扣案如附表六編號1 │
│  │          │        │        │                      │                          │        │所示之物均沒收。        │
├─┼─────┼────┼────┼───────────┼─────────────┼────┼────────────┤
│26│林宸弘（起│107 年間│3 萬元借│借款3 萬元，實拿2 萬4,│①借款3 萬元之年利率約為30│洪敏訓、│洪敏訓共同犯重利罪，累犯│
│  │訴書誤載為│某日起至│約7 次（│000 元，每日清償1,000 │  4%（計算式：預扣金額6,00│張文傑已│，處有期徒刑肆月，如易科│
│  │宏，應予更│109 年2 │含重洗）│元，分30日清償。      │  0 元÷實拿金額2 萬4,000 │和解（本│罰金，以新臺幣壹仟元折算│
│  │正）/ 洪敏│月24日仍│        │                      │  元÷約定清償日數30日×一│院訴325 │壹日。扣案如附表四編號1 │
│  │訓、洪永錫│未還清（│        │                      │  年365 日×100%≒304%，四│卷一第38│至2 、4 所示之物均沒收。│
│  │、張文傑、│選偵5 卷│        │                      │  捨五入至整數）          │7 頁；本│未扣案之犯罪所得新臺幣肆│
│  │江曜羽、「│四第127 │        │                      │②所得利息約4 萬2,000 元（│院訴325 │萬貳仟元沒收，於全部或一│
│  │阿寶」、真│頁）/ 屏│        │                      │  計算式：6,000 元×約7 次│卷三第17│部不能沒收或不宜執行沒收│
│  │實姓名年籍│東縣麟洛│        │                      │  ≒4 萬2,000 元）        │7 頁）  │時，追徵其價額。        │
│  │不詳之人  │鄉中山路│        │                      │                          │        │                        │
│  │          │158 號麟│        │                      │                          │        │洪永錫共同犯重利罪，處有│
│  │          │洛鄉公所│        │                      │                          │        │期徒刑參月，如易科罰金，│
│  │          │        │        │                      │                          │        │以新臺幣壹仟元折算壹日。│
│  │          │        │        │                      │                          │        │                        │
│  │          │        │        │                      │                          │        │張文傑共同犯重利罪，累犯│
│  │          │        │        │                      │                          │        │，處有期徒刑參月，如易科│
│  │          │        │        │                      │                          │        │罰金，以新臺幣壹仟元折算│
│  │          │        │        │                      │                          │        │壹日。扣案如附表六編號1 │
│  │          │        │        │                      │                          │        │所示之物均沒收。        │
├─┼─────┼────┼────┼───────────┼─────────────┼────┼────────────┤
│27│陳文毅/ 洪│108 年10│3 萬元借│借款3 萬元，實拿2 萬7,│①借款3 萬元之年利率約為13│洪敏訓、│洪敏訓共同犯重利罪，累犯│
│  │敏訓、張文│月間某日│2 次    │000 元，每日清償1, 000│  5%（計算式：預扣金額3,00│張文傑已│，處有期徒刑肆月，如易科│
│  │傑        │起至108 │        │元，分30日清償        │  0 元÷實拿金額2 萬7,000 │和解（本│罰金，以新臺幣壹仟元折算│
│  │          │年12月間│        │                      │  元÷約定清償日數30日×一│院訴325 │壹日。扣案如附表四編號1 │
│  │          │某日清償│        │                      │  年365 日×100%≒135%，四│卷一第38│至2 、4 所示之物均沒收。│
│  │          │完畢時止│        │                      │  捨五入至整數）          │9 頁；本│未扣案之犯罪所得新臺幣陸│
│  │          │（選偵5 │        │                      │②所得利息為6,000 元（計算│院訴325 │仟元沒收，於全部或一部不│
│  │          │卷四第15│        │                      │  式：3,000 元×2 次=6,000│卷三第17│能沒收或不宜執行沒收時，│
│  │          │3 頁）/ │        │                      │  元）                    │3 頁）  │追徵其價額。            │
│  │          │屏東縣麟│        │                      │                          │        │                        │
│  │          │洛鄉中山│        │                      │                          │        │張文傑共同犯重利罪，累犯│
│  │          │路166 號│        │                      │                          │        │，處有期徒刑參月，如易科│
│  │          │之統一超│        │                      │                          │        │罰金，以新臺幣壹仟元折算│
│  │          │商信億門│        │                      │                          │        │壹日。扣案如附表六編號1 │
│  │          │市（即麟│        │                      │                          │        │所示之物均沒收。        │
│  │          │洛鄉公所│        │                      │                          │        │                        │
│  │          │對面統一│        │                      │                          │        │                        │
│  │          │超商）  │        │                      │                          │        │                        │
├─┼─────┼────┼────┼───────────┼─────────────┼────┼────────────┤
│28│陳素苓（以│108 年10│3萬元   │借款3 萬元，實拿2 萬5,│①借款3 萬元之年利率約為24│洪敏訓已│洪敏訓共同犯重利罪，累犯│
│  │施淑瓊名義│月間某日│        │000 元，每日清償1,000 │  3%（計算式：預扣金額5,00│和解（本│，處有期徒刑肆月，如易科│
│  │）/ 洪敏訓│起至108 │        │元，分30日清償。      │  0 元÷實拿金額2 萬5,000 │院訴325 │罰金，以新臺幣壹仟元折算│
│  │、張文傑  │年11間某│        │                      │  元÷約定清償日數30日×一│卷一第39│壹日。扣案如附表四編號1 │
│  │          │日清償完│        │                      │  年365 日×100%≒243%，四│1 頁；本│至2 、4 所示之物均沒收。│
│  │          │畢時止（│        │                      │  捨五入至整數）          │院訴325 │未扣案之犯罪所得新臺幣伍│
│  │          │選偵5 卷│        │                      │②所得利息為5,000 元（計算│卷三第10│仟元沒收，於全部或一部不│
│  │          │四第179 │        │                      │  式：5,000 元×1 次=5,000│7 、205 │能沒收或不宜執行沒收時，│
│  │          │頁）/ 屏│        │                      │  元）                    │頁）    │追徵其價額。            │
│  │          │東縣萬丹│        │                      │                          │        │                        │
│  │          │鄉大學路│        │                      │                          │        │張文傑共同犯重利罪，累犯│
│  │          │某統一超│        │                      │                          │        │，處有期徒刑參月，如易科│
│  │          │商      │        │                      │                          │        │罰金，以新臺幣壹仟元折算│
│  │          │        │        │                      │                          │        │壹日。扣案如附表六編號1 │
│  │          │        │        │                      │                          │        │所示之物均沒收。        │
├─┼─────┼────┼────┼───────────┼─────────────┼────┼────────────┤
│29│林美玲/ 洪│108 年7 │2 萬元借│借款2 萬元，實拿2 萬元│①年利率約為642%（計算式：│洪敏訓、│洪敏訓共同犯重利罪，累犯│
│  │敏訓、張文│、8 月間│1 次    │，每10日清償利息1,500 │  林美玲於偵查中證稱約清償│張文傑已│，處有期徒刑肆月，如易科│
│  │傑        │某日起至│        │元，直至借款人「每日清│  5 次利息〈選偵5 卷四第20│和解（本│罰金，以新臺幣壹仟元折算│
│  │          │108 年12│        │償超過1,500 元部分」之│  7 頁〉即7,500 元÷實拿金│院訴325 │壹日。扣案如附表四編號1 │
│  │          │月底前清│        │金額合計2 萬元為止，期│  額2 萬÷清償期間7 月至12│卷三第24│至2 、4 所示之物均沒收。│
│  │          │償完畢時│        │間須持續清償利息。    │  月約6 月×一年12月×100%│3 、253 │未扣案之犯罪所得新臺幣柒│
│  │          │止（選偵│        │                      │  ≒642%，四捨五入至整數）│頁）    │仟伍佰元沒收，於全部或一│
│  │          │5 卷四第│        │                      │②所得利息為7,500 元（計算│        │部不能沒收或不宜執行沒收│
│  │          │188 頁）│        │                      │  式：1,500 元×5 次=7,500│        │時，追徵其價額。        │
│  │          │/ 屏東縣│        │                      │  元）                    │        │                        │
│  │          │麟洛鄉中│        │                      │                          │        │張文傑共同犯重利罪，累犯│
│  │          │山路麟洛│        │                      │                          │        │，處有期徒刑參月，如易科│
│  │          │國中附近│        │                      │                          │        │罰金，以新臺幣壹仟元折算│
│  │          │某加油站│        │                      │                          │        │壹日。扣案如附表六編號1 │
│  │          │        │        │                      │                          │        │所示之物均沒收。        │
├─┼─────┼────┼────┼───────────┼─────────────┼────┼────────────┤
│30│陳君良/ 洪│108 年8 │3 萬元借│①借款3 萬元，實拿2 萬│①借款3 萬元之年利率約為13│洪敏訓、│洪敏訓共同犯重利罪，累犯│
│  │敏訓、洪永│月間某日│4 次、2 │  7,000 元，每日清償1,│  5%（計算式：預扣金額3,00│張文傑已│，處有期徒刑肆月，如易科│
│  │錫、張文傑│起至109 │萬元借1 │  000 元，分30日清償。│  0 元÷實拿金額2 萬7,000 │和解（本│罰金，以新臺幣壹仟元折算│
│  │、周峰旗、│年2 月25│次（含重│②借款2 萬元，實拿1 萬│  元÷約定清償日數30日×一│院訴325 │壹日。扣案如附表四編號1 │
│  │真實姓名年│日前清償│洗）    │  8,000 元，每日清償1,│  年365 日×100%≒135%，四│卷一第39│至2 、4 所示之物均沒收。│
│  │籍不詳之人│完畢時止│        │  000 元，分20日清償。│  捨五入至整數）          │3 頁；本│未扣案之犯罪所得新臺幣壹│
│  │          │（選偵5 │        │                      │②借款2 萬元之年利率約為20│院訴325 │萬肆仟元沒收，於全部或一│
│  │          │卷四第26│        │                      │  3%（計算式：預扣金額2,00│卷三第19│部不能沒收或不宜執行沒收│
│  │          │9 頁）/ │        │                      │  0 元÷實拿金額1 萬8,000 │3 頁）  │時，追徵其價額。        │
│  │          │屏東縣新│        │                      │  元÷約定清償日數20日×一│        │                        │
│  │          │園鄉仙吉│        │                      │  年365 日×100%≒203%，四│        │洪永錫共同犯重利罪，處有│
│  │          │路148 號│        │                      │  捨五入至整數）          │        │期徒刑參月，如易科罰金，│
│  │          │新園鄉公│        │                      │③所得利息為1 萬4,000 元（│        │以新臺幣壹仟元折算壹日。│
│  │          │所、陳君│        │                      │  計算式：3,000 元×4 次+2│        │                        │
│  │          │良位於新│        │                      │  ,000×1 次=1萬4,000 元）│        │張文傑共同犯重利罪，累犯│
│  │          │園鄉居所│        │                      │                          │        │，處有期徒刑參月，如易科│
│  │          │（地址詳│        │                      │                          │        │罰金，以新臺幣壹仟元折算│
│  │          │卷）    │        │                      │                          │        │壹日。扣案如附表六編號1 │
│  │          │        │        │                      │                          │        │所示之物均沒收。        │
│  │          │        │        │                      │                          │        │                        │
│  │          │        │        │                      │                          │        │周峰旗共同犯重利罪，累犯│
│  │          │        │        │                      │                          │        │，處有期徒刑參月，如易科│
│  │          │        │        │                      │                          │        │罰金，以新臺幣壹仟元折算│
│  │          │        │        │                      │                          │        │壹日。扣案如附表五編號1 │
│  │          │        │        │                      │                          │        │、附表八編號14至15、附表│
│  │          │        │        │                      │                          │        │十一編號1 至17、22所示之│
│  │          │        │        │                      │                          │        │物均沒收。              │
├─┼─────┼────┼────┼───────────┼─────────────┼────┼────────────┤
│31│黃文美/ 洪│108 年11│3 萬元借│借款3 萬元，實拿2 萬5,│①借款3 萬元之年利率約為24│洪敏訓、│洪敏訓共同犯重利罪，累犯│
│  │敏訓、洪永│月間某日│2 次（含│000 元，每日清償1,000 │  3%（計算式：預扣金額5,00│張文傑已│，處有期徒刑肆月，如易科│
│  │錫、張文傑│起至108 │重洗）  │元，分30日清償。      │  0 元÷實拿金額2 萬5,000 │和解（本│罰金，以新臺幣壹仟元折算│
│  │          │年12月底│        │                      │  元÷約定清償日數30日×一│院訴325 │壹日。扣案如附表四編號1 │
│  │          │某日清償│        │                      │  年365 日×100%≒243%，四│卷一第39│至2 、4 所示之物均沒收。│
│  │          │完畢時止│        │                      │  捨五入至整數）          │5 頁；本│未扣案之犯罪所得新臺幣壹│
│  │          │（選偵5 │        │                      │②所得利息為1 萬元（計算式│院訴325 │萬元沒收，於全部或一部不│
│  │          │卷五第26│        │                      │  ：5,000 元×2 次=1萬元）│卷三第20│能沒收或不宜執行沒收時，│
│  │          │頁）/ 屏│        │                      │                          │7 頁）  │追徵其價額。            │
│  │          │東縣麟洛│        │                      │                          │        │                        │
│  │          │鄉民生路│        │                      │                          │        │洪永錫共同犯重利罪，處有│
│  │          │某OK便利│        │                      │                          │        │期徒刑參月，如易科罰金，│
│  │          │商店附近│        │                      │                          │        │以新臺幣壹仟元折算壹日。│
│  │          │之黃文美│        │                      │                          │        │                        │
│  │          │友人綽號│        │                      │                          │        │張文傑共同犯重利罪，累犯│
│  │          │「阿珠」│        │                      │                          │        │，處有期徒刑參月，如易科│
│  │          │住處外  │        │                      │                          │        │罰金，以新臺幣壹仟元折算│
│  │          │        │        │                      │                          │        │壹日。扣案如附表六編號1 │
│  │          │        │        │                      │                          │        │所示之物均沒收。        │
├─┼─────┼────┼────┼───────────┼─────────────┼────┼────────────┤
│32│郭文彬/ 洪│108 年11│3 萬元借│①借款3 萬元，實拿2 萬│①借款3 萬元之年利率約為30│洪敏訓、│洪敏訓共同犯重利罪，累犯│
│  │敏訓、洪永│月間某日│1 次、6 │  4, 000元，每日清償1,│  4%（計算式：預扣金額6,00│張文傑已│，處有期徒刑肆月，如易科│
│  │錫、張文傑│起至108 │萬元借1 │  000 元，分30日清償。│  0 元÷實拿金額2 萬4,000 │和解（本│罰金，以新臺幣壹仟元折算│
│  │          │年12月底│次      │②借款6 萬元，實拿4萬8│  元÷約定清償日數30日×一│院訴325 │壹日。扣案如附表四編號1 │
│  │          │某日清償│        │  ,000元，每日清償2,00│  年365 日×100%≒304%，四│卷三第24│至2 、4 所示之物均沒收。│
│  │          │完畢時止│        │  0元，分30日清償。   │  捨五入至整數）          │5 、255 │未扣案之犯罪所得新臺幣壹│
│  │          │（選偵5 │        │                      │②借款6 萬元之年利率約為30│頁）    │萬捌仟元沒收，於全部或一│
│  │          │卷五第38│        │                      │  4%（計算式：預扣金額1 萬│        │部不能沒收或不宜執行沒收│
│  │          │頁）/ 屏│        │                      │  2,000 元÷實拿金額4 萬8,│        │時，追徵其價額。        │
│  │          │東縣新園│        │                      │  000 元÷約定清償日數30日│        │                        │
│  │          │鄉南興路│        │                      │  ×一年365 日×100%≒304%│        │洪永錫共同犯重利罪，處有│
│  │          │319 號統│        │                      │  ，四捨五入至整數）      │        │期徒刑參月，如易科罰金，│
│  │          │一超商新│        │                      │③所得利息為1 萬8,000 元（│        │以新臺幣壹仟元折算壹日。│
│  │          │園門市  │        │                      │  計算式：6,000 元×1 次+1│        │                        │
│  │          │        │        │                      │  萬2,000 元×1 次=1萬8,00│        │張文傑共同犯重利罪，累犯│
│  │          │        │        │                      │  0 元）                  │        │，處有期徒刑參月，如易科│
│  │          │        │        │                      │                          │        │罰金，以新臺幣壹仟元折算│
│  │          │        │        │                      │                          │        │壹日。扣案如附表六編號1 │
│  │          │        │        │                      │                          │        │所示之物均沒收。        │
├─┼─────┼────┼────┼───────────┼─────────────┼────┼────────────┤
│33│黃文輝/ 洪│107 年間│1 萬5,00│①借款3 萬元，實拿2 萬│①借款3 萬元之年利率約為30│洪敏訓、│洪敏訓共同犯重利罪，累犯│
│  │敏訓、張文│某日起至│0 元借2 │  4,000 元，每日清償1,│  4%（計算式：預扣金額6,00│張文傑已│，處有期徒刑肆月，如易科│
│  │傑、「阿寶│108 年10│次、3 萬│  000 元，分30日清償。│  0 元÷實拿金額2 萬4,000 │和解（本│罰金，以新臺幣壹仟元折算│
│  │」        │月底某日│元借約5 │②借款1 萬5,000 元，實│  元÷約定清償日數30日×一│院訴325 │壹日。扣案如附表四編號1 │
│  │          │清償完畢│次（含重│  拿1 萬2,000 元，每日│  年365 日×100%≒304%，四│卷一第39│至2 、4 所示之物均沒收。│
│  │          │時止（選│洗）    │  清償500 元，分30日清│  捨五入至整數）          │7 頁；本│未扣案之犯罪所得新臺幣參│
│  │          │偵5 卷五│        │  償。                │②借款1 萬5,000 元之年利率│院訴325 │萬陸仟元沒收，於全部或一│
│  │          │第64頁）│        │                      │  約為304%（計算式：預扣金│卷三第20│部不能沒收或不宜執行沒收│
│  │          │/ 屏東縣│        │                      │  額3,000 元÷實拿金額1 萬│9 頁）  │時，追徵其價額。        │
│  │          │內埔鄉南│        │                      │  2,000 元÷約定清償日數30│        │                        │
│  │          │寧路164 │        │                      │  日×一年365 日×100%≒30│        │張文傑共同犯重利罪，累犯│
│  │          │之1 號全│        │                      │  4%，四捨五入至整數）    │        │，處有期徒刑參月，如易科│
│  │          │家超商  │        │                      │③所得利息約3 萬6,000 元（│        │罰金，以新臺幣壹仟元折算│
│  │          │        │        │                      │  計算式：3 ,000元×2 次+6│        │壹日。扣案如附表六編號1 │
│  │          │        │        │                      │  ,000元×約5 次≒3 萬6,00│        │所示之物均沒收。        │
│  │          │        │        │                      │  0 元）                  │        │                        │
├─┼─────┼────┼────┼───────────┼─────────────┼────┼────────────┤
│34│賴達生/ 洪│108 年8 │1 萬5,00│借款1 萬5,000元，實拿1│①借款1 萬5,000 元之年利率│賴達生已│洪敏訓共同犯重利罪，累犯│
│  │敏訓、張文│月間某日│0 元借2 │萬2,000元，每日清償500│  約為304%（計算式：預扣金│死亡（本│，處有期徒刑肆月，如易科│
│  │傑、周峰旗│起至108 │次      │元，分30日清償。      │  額3,000 元÷實拿金額1 萬│院訴325 │罰金，以新臺幣壹仟元折算│
│  │、謝豐裕  │年11月底│        │                      │  2,000 元÷約定清償日數30│卷二第28│壹日。扣案如附表四編號1 │
│  │          │某日清償│        │                      │  日×一年365 日×100%≒30│9 頁）  │至2 、4 所示之物均沒收。│
│  │          │完畢時止│        │                      │  4%，四捨五入至整數）    │        │未扣案之犯罪所得新臺幣陸│
│  │          │（選偵5 │        │                      │②所得利息為6,000 元（計算│        │仟元沒收，於全部或一部不│
│  │          │卷五第12│        │                      │  式：3,000 元×2 次=6,000│        │能沒收或不宜執行沒收時，│
│  │          │8 頁）/ │        │                      │  元）                    │        │追徵其價額。            │
│  │          │屏東縣竹│        │                      │                          │        │                        │
│  │          │田鄉公正│        │                      │                          │        │張文傑共同犯重利罪，累犯│
│  │          │路42之22│        │                      │                          │        │，處有期徒刑參月，如易科│
│  │          │號消防隊│        │                      │                          │        │罰金，以新臺幣壹仟元折算│
│  │          │外      │        │                      │                          │        │壹日。扣案如附表六編號1 │
│  │          │        │        │                      │                          │        │所示之物均沒收。        │
│  │          │        │        │                      │                          │        │                        │
│  │          │        │        │                      │                          │        │周峰旗共同犯重利罪，累犯│
│  │          │        │        │                      │                          │        │，處有期徒刑參月，如易科│
│  │          │        │        │                      │                          │        │罰金，以新臺幣壹仟元折算│
│  │          │        │        │                      │                          │        │壹日。扣案如附表五編號1 │
│  │          │        │        │                      │                          │        │、附表八編號14至15、附表│
│  │          │        │        │                      │                          │        │十一編號1 至17、22所示之│
│  │          │        │        │                      │                          │        │物均沒收。              │
│  │          │        │        │                      │                          │        │                        │
│  │          │        │        │                      │                          │        │謝豐裕共同犯重利罪，累犯│
│  │          │        │        │                      │                          │        │，處有期徒刑參月，如易科│
│  │          │        │        │                      │                          │        │罰金，以新臺幣壹仟元折算│
│  │          │        │        │                      │                          │        │壹日。                  │
├─┼─────┼────┼────┼───────────┼─────────────┼────┼────────────┤
│35│潘玉杯/ 洪│108 年7 │1 萬5,00│借款1 萬5,000元，實拿1│①借款1 萬5,000 元之年利率│洪敏訓、│洪敏訓共同犯重利罪，累犯│
│  │敏訓、張文│、8 月間│0 元借1 │萬2,000元，每日清償500│  約為304%（計算式：預扣金│張文傑已│，處有期徒刑肆月，如易科│
│  │傑        │某日起至│次      │元，分30日清償。      │  額3,000 元÷實拿金額1 萬│和解（本│罰金，以新臺幣壹仟元折算│
│  │          │109 年3 │        │                      │  2,000 元÷約定清償日數30│院訴325 │壹日。扣案如附表四編號1 │
│  │          │月2 日前│        │                      │  日×一年365 日×100%≒30│卷三第16│至2 、4 所示之物均沒收。│
│  │          │某日清償│        │                      │  4%，四捨五入至整數）    │1 、257 │未扣案之犯罪所得新臺幣參│
│  │          │完畢止（│        │                      │②所得利息為3,000 元（計算│頁）    │仟元沒收，於全部或一部不│
│  │          │選偵5 卷│        │                      │  式：3,000 元×1 次=3,000│        │能沒收或不宜執行沒收時，│
│  │          │五第179 │        │                      │  元）                    │        │追徵其價額。            │
│  │          │頁）/ 屏│        │                      │                          │        │                        │
│  │          │東縣內埔│        │                      │                          │        │張文傑共同犯重利罪，累犯│
│  │          │鄉通安路│        │                      │                          │        │，處有期徒刑參月，如易科│
│  │          │之潘玉杯│        │                      │                          │        │罰金，以新臺幣壹仟元折算│
│  │          │經營麵攤│        │                      │                          │        │壹日。扣案如附表六編號1 │
│  │          │        │        │                      │                          │        │所示之物均沒收。        │
├─┼─────┼────┼────┼───────────┼─────────────┼────┼────────────┤
│36│廖文賢/ 洪│106 年間│3 萬元借│①借款3 萬元，預扣利息│①借款3 萬元之年利率約為30│洪敏訓、│洪敏訓共同犯重利罪，累犯│
│  │敏訓、洪永│某日起至│約6 次、│  6,000 元，實拿2 萬4,│  4%（計算式：預扣金額6,00│張文傑已│，處有期徒刑肆月，如易科│
│  │錫、張文傑│108 年11│1 萬5,00│  000 元，每2 日清償1,│  0 元÷實拿金額2 萬4,000 │和解（本│罰金，以新臺幣壹仟元折算│
│  │、陳政義、│月間某日│0 元借約│  500 元，分30日清償。│  元÷約定清償日數30日×一│院訴325 │壹日。扣案如附表四編號1 │
│  │許瑋倫    │清償完畢│3 次（含│②借款1 萬5,000 元，實│  年365 日×100%≒304%，四│卷三第32│至2 、4 所示之物均沒收。│
│  │          │止（選偵│重洗）  │  拿1 萬2,000 元，每2 │  捨五入至整數）          │3 至325 │未扣案之犯罪所得新臺幣肆│
│  │          │5 卷五第│        │  日清償1,000 元，分30│②借款1 萬5,000 元之年利率│頁）    │萬伍仟元沒收，於全部或一│
│  │          │188 頁）│        │  日清償。            │  約為304%（計算式：預扣金│        │部不能沒收或不宜執行沒收│
│  │          │/ 八八快│        │                      │  額3,000 元÷實拿金額1 萬│        │時，追徵其價額。        │
│  │          │速道路潮│        │                      │  2,000 元÷約定清償日數30│        │                        │
│  │          │州交流道│        │                      │  日×一年365 日×100%≒30│        │洪永錫共同犯重利罪，處有│
│  │          │下      │        │                      │  4%，四捨五入至整數）    │        │期徒刑參月，如易科罰金，│
│  │          │        │        │                      │③所得利息約4 萬5,000 元（│        │以新臺幣壹仟元折算壹日。│
│  │          │        │        │                      │  計算式：6,000 元×約6 次│        │                        │
│  │          │        │        │                      │  +3,000元×約3 次≒4 萬5,│        │張文傑共同犯重利罪，累犯│
│  │          │        │        │                      │  000 元）                │        │，處有期徒刑參月，如易科│
│  │          │        │        │                      │                          │        │罰金，以新臺幣壹仟元折算│
│  │          │        │        │                      │                          │        │壹日。扣案如附表六編號1 │
│  │          │        │        │                      │                          │        │所示之物均沒收。        │
│  │          │        │        │                      │                          │        │                        │
│  │          │        │        │                      │                          │        │陳政義共同犯重利罪，處有│
│  │          │        │        │                      │                          │        │期徒刑貳月，如易科罰金，│
│  │          │        │        │                      │                          │        │以新臺幣壹仟元折算壹日。│
│  │          │        │        │                      │                          │        │                        │
│  │          │        │        │                      │                          │        │許瑋倫共同犯重利罪，處有│
│  │          │        │        │                      │                          │        │期徒刑貳月，如易科罰金，│
│  │          │        │        │                      │                          │        │以新臺幣壹仟元折算壹日。│
├─┼─────┼────┼────┼───────────┼─────────────┼────┼────────────┤
│37│黃柏元/ 洪│108 年11│3 萬元借│①借款3 萬元，實拿2 萬│①借款3 萬元之年利率約為30│洪敏訓、│洪敏訓共同犯重利罪，累犯│
│  │敏訓、洪永│月3 日起│約5 次、│  4,000 元，每日清償1,│  4%（計算式：預扣金額6,00│張文傑已│，處有期徒刑肆月，如易科│
│  │錫、張文傑│起至109 │1 萬5,00│  000 元，分30日清償。│  0 元÷實拿金額2 萬4,000 │和解（本│罰金，以新臺幣壹仟元折算│
│  │、江曜羽、│年3 月3 │0 元借約│②借款1 萬5,000 元，實│  元÷約定清償日數30日×一│院訴325 │壹日。扣案如附表四編號1 │
│  │真實姓名年│日仍未還│2 次（含│  拿1 萬2,000 元，每日│  年365 日×100%≒304%，四│卷一第39│至2 、4 所示之物均沒收。│
│  │籍不詳之人│清（選偵│重洗）  │  清償500 元，分30日清│  捨五入至整數）          │9 頁；本│未扣案之犯罪所得新臺幣參│
│  │          │5 卷六第│        │  償。                │②借款1 萬5,000 元之年利率│院訴325 │萬陸仟元沒收，於全部或一│
│  │          │29頁）/ │        │                      │  約為304%（計算式：預扣金│卷三第19│部不能沒收或不宜執行沒收│
│  │          │屏東東港│        │                      │  額3,000 元÷實拿金額1 萬│5 頁）  │時，追徵其價額。        │
│  │          │鎮光復路│        │                      │  2,000 元÷約定清償日數30│        │                        │
│  │          │某處    │        │                      │  日×一年365 日×100%≒30│        │洪永錫共同犯重利罪，處有│
│  │          │        │        │                      │  4%，四捨五入至整數）    │        │期徒刑參月，如易科罰金，│
│  │          │        │        │                      │③所得利息約3 萬6,000 元（│        │以新臺幣壹仟元折算壹日。│
│  │          │        │        │                      │  計算式：6,000 元×約5 次│        │                        │
│  │          │        │        │                      │  + 3,000 元×約2 次≒3 萬│        │張文傑共同犯重利罪，累犯│
│  │          │        │        │                      │  6,000 元）              │        │，處有期徒刑參月，如易科│
│  │          │        │        │                      │                          │        │罰金，以新臺幣壹仟元折算│
│  │          │        │        │                      │                          │        │壹日。扣案如附表六編號1 │
│  │          │        │        │                      │                          │        │所示之物均沒收。        │
├─┼─────┼────┼────┼───────────┼─────────────┼────┼────────────┤
│38│陳雅惠/ 洪│106 年間│3 萬元借│①借款3 萬元，實拿2 萬│①借款3 萬元之年利率約為30│洪敏訓已│洪敏訓共同犯重利罪，累犯│
│  │敏訓、洪永│某日起至│約12次，│  4,000 元，每日清償1,│  4%（計算式：預扣金額6,00│和解（本│，處有期徒刑伍月，如易科│
│  │錫、張文傑│109 年3 │4 萬元借│  000 元，分30日清償。│  0 元÷實拿金額2 萬4,000 │院訴325 │罰金，以新臺幣壹仟元折算│
│  │、周峰旗、│月3 日仍│約19次（│②借款4 萬元，實拿3 萬│  元÷約定清償日數30日×一│卷三第22│壹日。扣案如附表四編號1 │
│  │「阿寶」  │未還清（│含重洗，│  2,000 元，每日清償1,│  年365 日×100%≒304%，四│1 頁）  │至2 、4 所示之物均沒收。│
│  │          │選偵5 卷│以陳雅惠│  000 元，分40日清償。│  捨五入至整數）          │        │未扣案之犯罪所得新臺幣貳│
│  │          │六第63頁│於偵查中│                      │②借款4 萬元之年利率約為22│        │拾貳萬肆仟元沒收，於全部│
│  │          │）/ 屏東│證稱106 │                      │  8%（計算式：預扣金額8,00│        │或一部不能沒收或不宜執行│
│  │          │縣潮州鎮│年迄今從│                      │  0 元÷實拿金額3 萬2,000 │        │沒收時，追徵其價額。    │
│  │          │某處    │未還清，│                      │  元÷約定清償日數40日×一│        │                        │
│  │          │        │107 年開│                      │  年365 日×100%≒228%，四│        │洪永錫共同犯重利罪，處有│
│  │          │        │始改借4 │                      │  捨五入至整數）          │        │期徒刑肆月，如易科罰金，│
│  │          │        │萬元等語│                      │③所得利息約22萬4,000 元（│        │以新臺幣壹仟元折算壹日。│
│  │          │        │〈選偵5 │                      │  計算式：6,000 元×約12次│        │                        │
│  │          │        │卷六第63│                      │  + 8,000 元×約19次≒22萬│        │張文傑共同犯重利罪，累犯│
│  │          │        │頁〉，以│                      │  4,000元）               │        │，處有期徒刑肆月，如易科│
│  │          │        │每年日數│                      │                          │        │罰金，以新臺幣壹仟元折算│
│  │          │        │分別除以│                      │                          │        │壹日。扣案如附表六編號1 │
│  │          │        │30日、40│                      │                          │        │所示之物均沒收。        │
│  │          │        │日估算）│                      │                          │        │                        │
│  │          │        │        │                      │                          │        │周峰旗共同犯重利罪，累犯│
│  │          │        │        │                      │                          │        │，處有期徒刑參月，如易科│
│  │          │        │        │                      │                          │        │罰金，以新臺幣壹仟元折算│
│  │          │        │        │                      │                          │        │壹日。扣案如附表五編號1 │
│  │          │        │        │                      │                          │        │、附表八編號14至15、附表│
│  │          │        │        │                      │                          │        │十一編號1 至17、22所示之│
│  │          │        │        │                      │                          │        │物均沒收。              │
├─┼─────┼────┼────┼───────────┼─────────────┼────┼────────────┤
│39│蔡福氣/ 洪│108 年9 │3 萬元借│借款3 萬元，實拿2 萬4,│①借款3 萬元之年利率約為30│洪敏訓、│洪敏訓共同犯重利罪，累犯│
│  │敏訓、洪永│月間某日│約12次（│000 元，每日清償1,000 │  4%（計算式：預扣金額6,00│張文傑已│，處有期徒刑肆月，如易科│
│  │錫、張文傑│起至109 │含重洗）│元，分30日清償。      │  0 元÷實拿金額2 萬4,000 │和解（本│罰金，以新臺幣壹仟元折算│
│  │          │年3 月3 │        │                      │  元÷約定清償日數30日×一│院訴325 │壹日。扣案如附表四編號1 │
│  │          │日仍未還│        │                      │  年365 日×100%≒304%，四│卷一第40│至2 、4 所示之物均沒收。│
│  │          │清（選偵│        │                      │  捨五入至整數）          │1 頁；本│未扣案之犯罪所得新臺幣柒│
│  │          │5 卷六第│        │                      │②所得利息約7 萬2,000 元（│院訴325 │萬貳仟元沒收，於全部或一│
│  │          │103 頁）│        │                      │  計算式：6,000 元×約12次│卷三第20│部不能沒收或不宜執行沒收│
│  │          │/ 屏東縣│        │                      │  ≒7 萬2,000 元）        │3 頁）  │時，追徵其價額。        │
│  │          │東港鎮中│        │                      │                          │        │                        │
│  │          │正路183 │        │                      │                          │        │洪永錫共同犯重利罪，處有│
│  │          │號之郵局│        │                      │                          │        │期徒刑參月，如易科罰金，│
│  │          │        │        │                      │                          │        │以新臺幣壹仟元折算壹日。│
│  │          │        │        │                      │                          │        │                        │
│  │          │        │        │                      │                          │        │張文傑共同犯重利罪，累犯│
│  │          │        │        │                      │                          │        │，處有期徒刑參月，如易科│
│  │          │        │        │                      │                          │        │罰金，以新臺幣壹仟元折算│
│  │          │        │        │                      │                          │        │壹日。扣案如附表六編號1 │
│  │          │        │        │                      │                          │        │所示之物均沒收。        │
├─┼─────┼────┼────┼───────────┼─────────────┼────┼────────────┤
│40│劉建一/ 洪│108 年6 │3 萬元借│借款3 萬元，實拿2 萬4,│①借款3 萬元之年利率約為30│未和解、│洪敏訓共同犯重利罪，累犯│
│  │敏訓、張文│月間某日│4 次（含│000 元，每日清償1,000 │  4%（計算式：預扣金額6,00│調解    │，處有期徒刑伍月，如易科│
│  │傑、「阿寶│起至108 │重洗）  │元，分30日清償。      │  0 元÷實拿金額2 萬4,000 │        │罰金，以新臺幣壹仟元折算│
│  │」        │年9 、10│        │                      │  元÷約定清償日數30日×一│        │壹日。扣案如附表四編號1 │
│  │          │月間某日│        │                      │  年365 日×100%≒304%，四│        │至2 、4 所示之物均沒收。│
│  │          │清償完畢│        │                      │  捨五入至整數）          │        │未扣案之犯罪所得新臺幣貳│
│  │          │止（選偵│        │                      │②所得利息為2 萬4,000 元（│        │萬肆仟元沒收，於全部或一│
│  │          │5 卷六第│        │                      │  計算式：6,000 元×4 次=2│        │部不能沒收或不宜執行沒收│
│  │          │113 頁）│        │                      │  萬4,000 元）            │        │時，追徵其價額。        │
│  │          │/ 屏東縣│        │                      │                          │        │                        │
│  │          │內埔鄉廣│        │                      │                          │        │張文傑共同犯重利罪，累犯│
│  │          │濟路26號│        │                      │                          │        │，處有期徒刑肆月，如易科│
│  │          │內埔鄉公│        │                      │                          │        │罰金，以新臺幣壹仟元折算│
│  │          │所附近  │        │                      │                          │        │壹日。扣案如附表六編號1 │
│  │          │        │        │                      │                          │        │所示之物均沒收。        │
├─┼─────┼────┼────┼───────────┼─────────────┼────┼────────────┤
│41│蘇靖婷/ 洪│108 年7 │3 萬元借│借款3 萬元，實拿2 萬4,│①借款3 萬元之年利率約為30│洪敏訓、│洪敏訓共同犯重利罪，累犯│
│  │敏訓、洪永│、8 月間│5 次（含│000 元，每日清償1,000 │  4%（計算式：預扣金額6,00│張文傑、│，處有期徒刑肆月，如易科│
│  │錫、張文傑│某日起至│重洗）  │元，分30日清償。      │  0 元÷實拿金額2 萬4,000 │周峰旗已│罰金，以新臺幣壹仟元折算│
│  │、周峰旗、│109 年3 │        │                      │  元÷約定清償日數30日×一│調解（本│壹日。扣案如附表四編號1 │
│  │「阿寶」  │月3 日仍│        │                      │  年365 日×100%≒304%，四│院訴325 │至2 、4 所示之物均沒收。│
│  │          │未還清（│        │                      │  捨五入至整數）          │卷三第23│未扣案之犯罪所得新臺幣參│
│  │          │選偵5 卷│        │                      │②所得利息為3 萬元（計算式│3 至234 │萬元沒收，於全部或一部不│
│  │          │六第175 │        │                      │  ：6,000 元×5 次=3萬元）│頁）    │能沒收或不宜執行沒收時，│
│  │          │頁）/ 屏│        │                      │                          │        │追徵其價額。            │
│  │          │東縣東港│        │                      │                          │        │                        │
│  │          │鎮某處  │        │                      │                          │        │洪永錫共同犯重利罪，處有│
│  │          │        │        │                      │                          │        │期徒刑參月，如易科罰金，│
│  │          │        │        │                      │                          │        │以新臺幣壹仟元折算壹日。│
│  │          │        │        │                      │                          │        │                        │
│  │          │        │        │                      │                          │        │張文傑共同犯重利罪，累犯│
│  │          │        │        │                      │                          │        │，處有期徒刑參月，如易科│
│  │          │        │        │                      │                          │        │罰金，以新臺幣壹仟元折算│
│  │          │        │        │                      │                          │        │壹日。扣案如附表六編號1 │
│  │          │        │        │                      │                          │        │所示之物均沒收。        │
│  │          │        │        │                      │                          │        │                        │
│  │          │        │        │                      │                          │        │周峰旗共同犯重利罪，累犯│
│  │          │        │        │                      │                          │        │，處有期徒刑參月，如易科│
│  │          │        │        │                      │                          │        │罰金，以新臺幣壹仟元折算│
│  │          │        │        │                      │                          │        │壹日。扣案如附表五編號1 │
│  │          │        │        │                      │                          │        │、附表八編號14至15、附表│
│  │          │        │        │                      │                          │        │十一編號1 至17、22所示之│
│  │          │        │        │                      │                          │        │物均沒收。              │
├─┼─────┼────┼────┼───────────┼─────────────┼────┼────────────┤
│42│王家沛、沈│108 年9 │6 萬元借│借款6 萬元，實拿4 萬8,│①借款6 萬元之年利率約為30│洪敏訓、│洪敏訓共同犯重利罪，累犯│
│  │秋鑾（共同│月26日起│2 次    │000 元，王家沛、沈秋鑾│  4% （計算式：預扣金額1萬│鍾文鎮已│，處有期徒刑肆月，如易科│
│  │借款、共同│至109 年│        │平分借得之款項，每3 日│  2,000 元÷實拿金額4 萬8,│和解（本│罰金，以新臺幣壹仟元折算│
│  │清償）/ 洪│4 月10日│        │共同清償6,000 元，分30│  000 元÷約定清償日數30日│院訴325 │壹日。扣案如附表四編號1 │
│  │敏訓、鍾文│仍未還清│        │日清償。              │  ×365 日×100%≒304%，四│卷三第14│至2 、4 所示之物均沒收。│
│  │鎮        │（選偵5 │        │                      │  捨五入至整數）          │7 至149 │未扣案之犯罪所得新臺幣貳│
│  │          │卷六第32│        │                      │②所得利息為2 萬4,000 元（│、213 至│萬肆仟元沒收，於全部或一│
│  │          │5 頁）/ │        │                      │  計算式：1 萬2,000 元×2 │215 頁）│部不能沒收或不宜執行沒收│
│  │          │高雄市鳳│        │                      │  次=2 萬4,000 元）       │        │時，追徵其價額。        │
│  │          │山區立志│        │                      │                          │        │                        │
│  │          │街之王家│        │                      │                          │        │鍾文鎮共同犯重利罪，處有│
│  │          │沛、沈秋│        │                      │                          │        │期徒刑貳月，如易科罰金，│
│  │          │鑾營業店│        │                      │                          │        │以新臺幣壹仟元折算壹日。│
│  │          │面      │        │                      │                          │        │扣案如附表七編號8 、13、│
│  │          │        │        │                      │                          │        │17至21所示之物均沒收。  │
└─┴─────┴────┴────┴───────────┴─────────────┴────┴────────────┘
附表二：
┌─┬───┬────┬────┬───────────┬──────────┐
│編│告訴人│事實    │和解情形│其餘證據出處          │論罪科刑及沒收      │
│號│或被害│        │        │                      │                    │
│  │人    │        │        │                      │                    │
├─┼───┼────┼────┼───────────┼──────────┤
│1 │告訴人│如事實欄│如附表一│①張毓遺書（選偵6 卷二│洪敏訓犯加重重利未遂│
│  │張毓  │二、㈠所│編號1 「│  第207 至209 頁）    │罪，累犯，處有期徒刑│
│  │      │示      │和解情形│②張毓在屏東憲兵隊撤回│捌月。              │
│  │      │        │」欄所示│  告訴之錄音譯文（選偵│                    │
│  │      │        │        │  6 卷一第27至31頁）  │                    │
│  │      │        │        │③屏東縣屏東分局崇蘭派│                    │
│  │      │        │        │  出所110 報案紀錄單（│                    │
│  │      │        │        │  選偵6 卷二第211 至21│                    │
│  │      │        │        │  3 頁）              │                    │
├─┼───┼────┼────┼───────────┼──────────┤
│2 │被害人│如事實欄│如附表一│①通訊監察譯文（選偵6 │洪敏訓共同犯加重重利│
│  │李昌霖│二、㈡所│編號2 「│  卷一第51頁）        │罪，累犯，處有期徒刑│
│  │      │示      │和解情形│                      │玖月。未扣案之犯罪所│
│  │      │        │」欄所示│                      │得新臺幣陸仟元沒收，│
│  │      │        │        │                      │於全部或一部不能沒收│
│  │      │        │        │                      │或不宜執行沒收時，追│
│  │      │        │        │                      │徵其價額。          │
│  │      │        │        │                      │                    │
│  │      │        │        │                      │周峰旗共同犯加重重利│
│  │      │        │        │                      │罪，累犯，處有期徒刑│
│  │      │        │        │                      │柒月。              │
├─┼───┼────┼────┼───────────┼──────────┤
│3 │被害人│如事實欄│洪敏訓已│①通訊監察譯文（選偵6 │洪敏訓犯恐嚇取財罪，│
│  │李秋慧│二、㈢所│和解（本│  卷一第45至46頁）    │累犯，處有期徒刑玖月│
│  │      │示      │院訴325 │②李秋慧之郵局存款人收│。扣案如附表五編號1 │
│  │      │        │卷三第18│  執聯（選偵6 卷一第21│所示之物均沒收。未扣│
│  │      │        │1 頁）  │  3 頁）              │案之犯罪所得新臺幣伍│
│  │      │        │        │                      │仟元沒收，於全部或一│
│  │      │        │        │                      │部不能沒收或不宜執行│
│  │      │        │        │                      │沒收時，追徵其價額。│
├─┼───┼────┼────┼───────────┼──────────┤
│4 │被害人│如事實欄│如附表一│①通訊監察譯文（選偵5 │洪敏訓共同犯加重重利│
│  │劉卓勲│二、㈣所│編號10「│  卷二第352頁）       │罪，處有期徒刑捌月。│
│  │      │示      │和解情形│                      │未扣案之犯罪所得新臺│
│  │      │        │」欄所示│                      │幣壹仟元沒收，於全部│
│  │      │        │        │                      │或一部不能沒收或不宜│
│  │      │        │        │                      │執行沒收時，追徵其價│
│  │      │        │        │                      │額。                │
│  │      │        │        │                      │                    │
│  │      │        │        │                      │張文傑共同犯加重重利│
│  │      │        │        │                      │罪，累犯，處有期徒刑│
│  │      │        │        │                      │柒月。扣案如附表六編│
│  │      │        │        │                      │號1 所示之物均沒收。│
├─┼───┼────┼────┼───────────┼──────────┤
│5 │被害人│如事實欄│如附表一│①通訊監察譯文（選偵6 │洪敏訓犯加重重利未遂│
│  │廖庭誼│二、㈤所│編號21「│  卷二第387 至390 頁）│罪，累犯，處有期徒刑│
│  │      │示      │和解情形│                      │捌月。扣案如附表四編│
│  │      │        │」欄所示│                      │號2 所示之物均沒收。│
├─┼───┼────┼────┼───────────┼──────────┤
│6 │被害人│如事實欄│如附表一│①通訊監察譯文（選偵5 │洪敏訓共同犯加重重利│
│  │王家沛│二、㈥所│編號42「│  卷一第65 頁）       │未遂罪，處有期徒刑柒│
│  │、沈秋│示      │和解情形│                      │月。                │
│  │鑾    │        │」欄所示│                      │                    │
│  │      │        │        │                      │鍾文鎮共同犯加重重利│
│  │      │        │        │                      │未遂罪，處有期徒刑伍│
│  │      │        │        │                      │月，如易科罰金，以新│
│  │      │        │        │                      │臺幣壹仟元折算壹日。│
│  │      │        │        │                      │扣案如附表七編號20所│
│  │      │        │        │                      │示之物均沒收。      │
└─┴───┴────┴────┴───────────┴──────────┘
附表三：
┌──┬───────┬────────────────────┐
│編號│犯罪事實      │論罪科刑及沒收                          │
├──┼───────┼────────────────────┤
│ 1  │如事實欄三、㈠│洪敏訓共同犯圖利聚眾賭博罪，處有期徒刑陸│
│    │所示          │月，如易科罰金，以新臺幣壹仟元折算壹日。│
│    │              │扣案如附表八編號1 之犯罪所得新臺幣柒拾參│
│    │              │萬元沒收。                              │
│    │              │                                        │
│    │              │周峰旗共同犯圖利聚眾賭博罪，累犯，處有期│
│    │              │徒刑肆月，如易科罰金，以新臺幣壹仟元折算│
│    │              │壹日。扣案如附表八編號18至24所示之物均沒│
│    │              │收。                                    │
│    │              │                                        │
│    │              │鍾文鎮犯賭博罪，處罰金新臺幣壹萬元，如易│
│    │              │服勞役，以新臺幣壹仟元折算壹日。        │
├──┼───────┼────────────────────┤
│ 2  │如事實欄三、㈡│鍾文鎮共同犯圖利聚眾賭博罪，處有期徒刑伍│
│    │所示          │月，如易科罰金，以新臺幣壹仟元折算壹日。│
│    │              │。扣案如附表七編號1 至2 、7 、14、16、23│
│    │              │所示之物均沒收。未扣案之犯罪所得新臺幣肆│
│    │              │拾參萬捌仟元沒收，於全部或一部不能沒收或│
│    │              │不宜執行沒收時，追徵其價額。            │
├──┼───────┼────────────────────┤
│ 3  │如事實欄三、㈢│鍾文鎮共同犯圖利聚眾賭博罪，處有期徒刑貳│
│    │所示          │月，如易科罰金，以新臺幣壹仟元折算壹日。│
│    │              │。未扣案之犯罪所得新臺幣伍萬貳仟元沒收，│
│    │              │於全部或一部不能沒收或不宜執行沒收時，  │
│    │              │追徵其價額。                            │
└──┴───────┴────────────────────┘
附表四：（選偵6 卷一第93至94頁，洪敏訓簽名）
┌──┬───────────────┬────────────┐
│編號│物品名稱及數量                │沒收與否及其依據        │
├──┼───────────────┼────────────┤
│ 1  │iPhone 7 Plus 行動電話1 支（IM│依刑法第38條第2 項前段宣│
│    │EI：000000000000000 ）        │告沒收。                │
├──┼───────────────┼────────────┤
│ 2  │三星廠牌行動電話1 支（IMEI：35│依刑法第38條第2 項前段宣│
│    │0000000000000 ）（含門號097692│告沒收。                │
│    │8577號SIM 卡1 張，選偵6 卷三第│                        │
│    │155 頁）                      │                        │
├──┼───────────────┼────────────┤
│ 3  │三星廠牌行動電話1 支（IMEI：35│不於本案宣告沒收。      │
│    │0000000000000 ）（無SIM 卡，選│                        │
│    │偵6 卷三第155頁）             │                        │
├──┼───────────────┼────────────┤
│ 4  │記帳本7 本                    │依刑法第38條第2 項前段宣│
│    │                              │告沒收。                │
├──┼───────────────┼────────────┤
│ 5  │私章（洪敏訓）1 顆            │不於本案宣告沒收。      │
├──┼───────────────┼────────────┤
│ 6  │互助會清單1 張                │不於本案宣告沒收。      │
├──┼───────────────┼────────────┤
│ 7  │臺灣土地銀行提款卡1 張        │不於本案宣告沒收。      │
├──┼───────────────┼────────────┤
│ 8  │臺灣銀行提款卡1 張            │不於本案宣告沒收。      │
├──┼───────────────┼────────────┤
│ 9  │華南商業銀行提款卡1 張        │不於本案宣告沒收。      │
├──┼───────────────┼────────────┤
│ 10 │支票1 張                      │不於本案宣告沒收。      │
├──┼───────────────┼────────────┤
│ 11 │現金新臺幣149萬1,000元        │不於本案宣告沒收。      │
├──┼───────────────┼────────────┤
│ 12 │現金新臺幣5 萬8,500元         │不於本案宣告沒收。      │
├──┼───────────────┼────────────┤
│ 13 │點鈔機2 臺                    │不於本案宣告沒收。      │
├──┼───────────────┼────────────┤
│ 14 │車牌號碼000-0000號自小客車1 輛│不於本案宣告沒收。      │
│    │（含鑰匙）                    │                        │
├──┼───────────────┼────────────┤
│ 15 │車牌號碼000-0000號自小客車1 輛│不於本案宣告沒收。      │
│    │（含鑰匙）                    │                        │
└──┴───────────────┴────────────┘
附表五：（選偵5 卷一第309 頁，周峰旗簽名）
┌──┬───────────────┬────────────┐
│編號│物品名稱及數量                │沒收與否及其依據        │
├──┼───────────────┼────────────┤
│ 1  │蘋果廠牌行動電話1 支（IMEI：35│依刑法第38條第2 項前段宣│
│    │000000000000，含門號0000000000│告沒收。                │
│    │號SIM卡1張 ）                 │                        │
├──┼───────────────┼────────────┤
│ 2  │蘋果廠牌行動電話1 支（IMEI：35│不於本案宣告沒收。      │
│    │0000000000000 ）              │                        │
├──┼───────────────┼────────────┤
│ 3  │現金新臺幣3 萬9,000元         │不於本案宣告沒收。      │
├──┼───────────────┼────────────┤
│ 4  │車牌號碼000-0000號自用小客車1 │不於本案宣告沒收。      │
│    │輛                            │                        │
└──┴───────────────┴────────────┘
附表六：（選偵5 卷一第201 頁，張文傑簽名）
┌──┬───────────────┬────────────┐
│編號│物品名稱及數量                │沒收與否及其依據        │
├──┼───────────────┼────────────┤
│ 1  │G-PLUS廠牌行動電話1 支（IMEI：│依刑法第38條第2 項前段宣│
│    │000000000000000 、000000000000│告沒收。                │
│    │321 ，含門號0000000000號SIM卡 │                        │
│    │1張）                         │                        │
├──┼───────────────┼────────────┤
│ 2  │蘋果廠牌行動電話1 支（IMEI：35│不於本案宣告沒收。      │
│    │0000000000000 、00000000000000│                        │
│    │3，含門號0000000000號SIM卡1張 │                        │
│    │）                            │                        │
├──┼───────────────┼────────────┤
│ 3  │李建宏本票2 張                │不於本案宣告沒收。      │
├──┼───────────────┼────────────┤
│ 4  │顏子然本票1 張                │不於本案宣告沒收。      │
├──┼───────────────┼────────────┤
│ 5  │顏子然身分證影本2 張          │不於本案宣告沒收。      │
├──┼───────────────┼────────────┤
│ 6  │黃婉婷本票1 張                │不於本案宣告沒收。      │
├──┼───────────────┼────────────┤
│ 7  │黃婉婷身分證影本2 張          │不於本案宣告沒收。      │
├──┼───────────────┼────────────┤
│ 8  │李佩珊身分證影本2 張          │不於本案宣告沒收。      │
├──┼───────────────┼────────────┤
│ 9  │車牌號碼000-0000號自小客車1輛 │不於本案宣告沒收。      │
└──┴───────────────┴────────────┘
附表七：（選偵5 卷一第77至79頁，鍾文鎮簽名）
┌──┬───────────────┬────────────┐
│編號│物品名稱及數量                │沒收與否及其依據        │
├──┼───────────────┼────────────┤
│ 1  │帳本2 本                      │依刑法第38條第2 項前段宣│
│    │                              │告沒收。                │
├──┼───────────────┼────────────┤
│ 2  │帳單7 紙                      │依刑法第38條第2 項前段宣│
│    │                              │告沒收。                │
├──┼───────────────┼────────────┤
│ 3  │蘋果廠牌行動電話1 支（IMEI：35│依刑法第38條第2 項前段宣│
│    │0000000000000 ，含門號00000000│告沒收。                │
│    │44號SIM 卡1 張）              │                        │
├──┼───────────────┼────────────┤
│ 4  │蘋果廠牌行動電話1 支（IMEI：35│不於本案宣告沒收。      │
│    │0000000000000 ，含SIM卡1張）  │                        │
├──┼───────────────┼────────────┤
│ 5  │陳碧珠身分證影本1 紙          │不於本案宣告沒收。      │
├──┼───────────────┼────────────┤
│ 6  │人民幣596.1元                 │不於本案宣告沒收。      │
├──┼───────────────┼────────────┤
│ 7  │新臺幣10萬9,900元             │依刑法第38條之1 第1 項前│
│    │                              │段宣告沒收              │
├──┼───────────────┼────────────┤
│ 8  │放款記帳卡（空白）3 捆        │依刑法第38條第2 項前段宣│
│    │                              │告沒收。                │
├──┼───────────────┼────────────┤
│ 9  │馬來西亞幣23元                │不於本案宣告沒收。      │
├──┼───────────────┼────────────┤
│ 10 │泰銖40元                      │不於本案宣告沒收。      │
├──┼───────────────┼────────────┤
│ 11 │澳門幣10元                    │不於本案宣告沒收。      │
├──┼───────────────┼────────────┤
│ 12 │港幣2540元                    │不於本案宣告沒收。      │
├──┼───────────────┼────────────┤
│ 13 │空白本票1 本                  │依刑法第38條第2 項前段宣│
│    │                              │告沒收。                │
├──┼───────────────┼────────────┤
│ 14 │新臺幣3萬2,500元              │依刑法第38條之1 第1 項前│
│    │                              │段宣告沒收              │
├──┼───────────────┼────────────┤
│ 15 │陳碧珠本票1 張                │不於本案宣告沒收。      │
├──┼───────────────┼────────────┤
│ 16 │帳單1 張                      │依刑法第38條第2 項前段宣│
│    │                              │告沒收。                │
├──┼───────────────┼────────────┤
│ 17 │帳號本1 本                    │依刑法第38條第2 項前段宣│
│    │                              │告沒收。                │
├──┼───────────────┼────────────┤
│ 18 │郵局存摺1 本（帳號000000000000│依刑法第38條第2 項前段宣│
│    │97號）                        │告沒收。                │
├──┼───────────────┼────────────┤
│ 19 │郵局提款卡1 張（帳號0000000000│依刑法第38條第2 項前段宣│
│    │1897號）                      │告沒收。                │
├──┼───────────────┼────────────┤
│ 20 │NOKIA 廠牌黃色行動電話1 支（IM│依刑法第38條第2 項前段宣│
│    │EI：000000000000000 ，含門號09│告沒收。                │
│    │00000000號SIM 卡1 張）        │                        │
├──┼───────────────┼────────────┤
│ 21 │放款記帳卡76張                │依刑法第38條第2 項前段宣│
│    │                              │告沒收。                │
├──┼───────────────┼────────────┤
│ 22 │晶體1 包（含袋重0.6 公克）    │不於本案宣告沒收。      │
├──┼───────────────┼────────────┤
│ 23 │電腦主機1 臺                  │依刑法第38條第2 項前段宣│
│    │                              │告沒收。                │
└──┴───────────────┴────────────┘
附表八：（選偵5 卷一第327 至331 頁，周峰旗簽名）
┌──┬───────────────┬────────────┐
│編號│物品名稱及數量                │沒收與否及其依據        │
├──┼───────────────┼────────────┤
│ 1  │現金新臺幣243萬元             │①其中73萬元依刑法第38條│
│    │                              │  之1 第1 項前段規定宣告│
│    │                              │  沒收。                │
│    │                              │②其餘170 萬元無從於本案│
│    │                              │  宣告沒收。            │
├──┼───────────────┼────────────┤
│ 2  │支票1 張（號碼：AM0000000 ，帳│不於本案宣告沒收。      │
│    │號：000000000 ，新臺幣20萬元）│                        │
├──┼───────────────┼────────────┤
│ 3  │支票1 張（號碼：FA0000000 ，帳│不於本案宣告沒收。      │
│    │號：000000000 ，新臺幣12萬元）│                        │
├──┼───────────────┼────────────┤
│ 4  │支票1 張（號碼：FA0000000 ，帳│不於本案宣告沒收。      │
│    │號：000000000 ，新臺幣50萬元）│                        │
├──┼───────────────┼────────────┤
│ 5  │支票1 張（號碼：NO256650，發票│不於本案宣告沒收。      │
│    │人：鄭明尚Z000000000，新臺幣15│                        │
│    │萬元）                        │                        │
├──┼───────────────┼────────────┤
│ 6  │支票1 張（號碼：AG0000000 ，帳│不於本案宣告沒收。      │
│    │號：26453 ，新臺幣50萬元）    │                        │
├──┼───────────────┼────────────┤
│ 7  │支票1 張（號碼：XI718179，帳號│不於本案宣告沒收。      │
│    │：00000000，新臺幣40萬元）    │                        │
├──┼───────────────┼────────────┤
│ 8  │支票1 張（號碼：XI718185，帳號│不於本案宣告沒收。      │
│    │：00000000，新臺幣90萬元）    │                        │
├──┼───────────────┼────────────┤
│ 9  │支票1 張（號碼：XI718184，帳號│不於本案宣告沒收。      │
│    │：00000000，新臺幣50萬元）    │                        │
├──┼───────────────┼────────────┤
│ 10 │支票1 張（號碼：XI718183，帳號│不於本案宣告沒收。      │
│    │：00000000，新臺幣50萬元）    │                        │
├──┼───────────────┼────────────┤
│ 11 │支票1 張（號碼：XI718186，帳號│不於本案宣告沒收。      │
│    │：00000000，新臺幣50萬元）    │                        │
├──┼───────────────┼────────────┤
│ 12 │支票1 張（號碼：XI718181，帳號│不於本案宣告沒收。      │
│    │：00000000，新臺幣50萬元）    │                        │
├──┼───────────────┼────────────┤
│ 13 │支票1 張（號碼：XI718182，帳號│不於本案宣告沒收。      │
│    │：00000000，新臺幣40萬元）    │                        │
├──┼───────────────┼────────────┤
│ 14 │商業本票簿1 本                │依刑法第38條第2 項前段宣│
│    │                              │告沒收。                │
├──┼───────────────┼────────────┤
│ 15 │日仔會空白下注單1 袋          │依刑法第38條第2 項前段宣│
│    │                              │告沒收。                │
├──┼───────────────┼────────────┤
│ 16 │臺灣銀行存摺1 本（帳號：004-08│不於本案宣告沒收。      │
│    │0000000000，戶名：洪敏訓）    │                        │
├──┼───────────────┼────────────┤
│ 17 │臺灣銀行代收票據彙總單33張（帳│不於本案宣告沒收。      │
│    │號：000000000000，戶名：洪敏訓│                        │
│    │）                            │                        │
├──┼───────────────┼────────────┤
│ 18 │賭博空白收據1 袋              │依刑法第38條第2 項前段宣│
│    │                              │告沒收。                │
├──┼───────────────┼────────────┤
│ 19 │賭博用帳冊1 本                │依刑法第38條第2 項前段宣│
│    │                              │告沒收。                │
├──┼───────────────┼────────────┤
│ 20 │賭博收據4 張                  │依刑法第38條第2 項前段宣│
│    │                              │告沒收。                │
├──┼───────────────┼────────────┤
│ 21 │順利茶行印章2 個              │依刑法第38條第2 項前段宣│
│    │                              │告沒收。                │
├──┼───────────────┼────────────┤
│ 22 │籌碼1 捆                      │依刑法第38條第2 項前段宣│
│    │                              │告沒收。                │
├──┼───────────────┼────────────┤
│ 23 │帳冊2 本                      │依刑法第38條第2 項前段宣│
│    │                              │告沒收。                │
├──┼───────────────┼────────────┤
│ 24 │三星廠牌行動電話1 支（IMEI：35│依刑法第38條第2 項前段宣│
│    │0000000000000 、00000000000000│告沒收。                │
│    │0）                           │                        │
└──┴───────────────┴────────────┘
附表九：（偵2839卷第29頁，張文傑簽名）
┌──┬───────────────┬────────────┐
│編號│物品名稱及數量                │沒收與否及其依據        │
├──┼───────────────┼────────────┤
│ 1  │蘋果廠牌行動電話1 支（IMEI：35│不於本案宣告沒收。      │
│    │0000000000000 ，含門號00000000│                        │
│    │83號SIM卡1 張）               │                        │
├──┼───────────────┼────────────┤
│ 2  │張文傑郵局存簿3 本（帳號：700 │不於本案宣告沒收。      │
│    │-000000000000）               │                        │
├──┼───────────────┼────────────┤
│ 3  │張文傑中國信託存簿1 本（帳號：│不於本案宣告沒收。      │
│    │000-0000000000000）           │                        │
├──┼───────────────┼────────────┤
│ 4  │張文傑華南銀行存簿2 本（帳號  │不於本案宣告沒收。      │
│    │：000-000000000000 ）         │                        │
├──┼───────────────┼────────────┤
│ 5  │張文傑臺灣銀行存簿1 本（帳號：│不於本案宣告沒收。      │
│    │000-000000000000）            │                        │
└──┴───────────────┴────────────┘
附表十：（偵2840卷第49頁，謝豐裕簽名）
┌──┬───────────────┬────────────┐
│編號│物品名稱及數量                │沒收與否及其依據        │
├──┼───────────────┼────────────┤
│ 1  │蘋果廠牌行動電話1 支（IMEI：35│不於本案宣告沒收。      │
│    │0000000000000 ，含門號00000000│                        │
│    │72號SIM 卡1 張）              │                        │
├──┼───────────────┼────────────┤
│ 2  │蘋果廠牌行動電話1 支（IMEI：35│不於本案宣告沒收。      │
│    │0000000000000 ，含門號00000000│                        │
│    │83號SIM 卡1 張）              │                        │
└──┴───────────────┴────────────┘
附表十一：（選偵5 卷六第208 至211 頁，周峰旗簽名）
┌──┬───────────────┬────────────┐
│編號│物品名稱及數量                │沒收與否及其依據        │
├──┼───────────────┼────────────┤
│ 1  │粉紅色放款紀錄卡1 盒          │依刑法第38條第2 項前段宣│
│    │                              │告沒收。                │
├──┼───────────────┼────────────┤
│ 2  │淺藍色放款紀錄卡2 盒          │依刑法第38條第2 項前段宣│
│    │                              │告沒收。                │
├──┼───────────────┼────────────┤
│ 3  │橘色放款紀錄卡1 盒            │依刑法第38條第2 項前段宣│
│    │                              │告沒收。                │
├──┼───────────────┼────────────┤
│ 4  │紫藍色放款紀錄卡1 盒          │依刑法第38條第2 項前段宣│
│    │                              │告沒收。                │
├──┼───────────────┼────────────┤
│ 5  │橘粉色放款紀錄卡1 盒          │依刑法第38條第2 項前段宣│
│    │                              │告沒收。                │
├──┼───────────────┼────────────┤
│ 6  │綠黃色放款紀錄卡1 盒          │依刑法第38條第2 項前段宣│
│    │                              │告沒收。                │
├──┼───────────────┼────────────┤
│ 7  │白色放款紀錄卡1 盒            │依刑法第38條第2 項前段宣│
│    │                              │告沒收。                │
├──┼───────────────┼────────────┤
│ 8  │紫色放款紀錄卡1 盒            │依刑法第38條第2 項前段宣│
│    │                              │告沒收。                │
├──┼───────────────┼────────────┤
│ 9  │黃色放款紀錄卡1 盒            │依刑法第38條第2 項前段宣│
│    │                              │告沒收。                │
├──┼───────────────┼────────────┤
│ 10 │綠色放款紀錄卡1 盒            │依刑法第38條第2 項前段宣│
│    │                              │告沒收。                │
├──┼───────────────┼────────────┤
│ 11 │本票1 本                      │依刑法第38條第2 項前段宣│
│    │                              │告沒收。                │
├──┼───────────────┼────────────┤
│ 12 │記帳本（黃色）1 本            │依刑法第38條第2 項前段宣│
│    │                              │告沒收。                │
├──┼───────────────┼────────────┤
│ 13 │記帳本（深藍色）1 本          │依刑法第38條第2 項前段宣│
│    │                              │告沒收。                │
├──┼───────────────┼────────────┤
│ 14 │記帳本（淡黃色）1 本          │依刑法第38條第2 項前段宣│
│    │                              │告沒收。                │
├──┼───────────────┼────────────┤
│ 15 │記帳本（綠色）1 本            │依刑法第38條第2 項前段宣│
│    │                              │告沒收。                │
├──┼───────────────┼────────────┤
│ 16 │記帳本（小熊圖樣）1 本        │依刑法第38條第2 項前段宣│
│    │                              │告沒收。                │
├──┼───────────────┼────────────┤
│ 17 │放款路線記事本（白色）1本     │依刑法第38條第2 項前段宣│
│    │                              │告沒收。                │
├──┼───────────────┼────────────┤
│ 18 │和解書2 張（陳永輝）          │不於本案宣告沒收。      │
├──┼───────────────┼────────────┤
│ 19 │刑事撤回告訴狀1 張            │不於本案宣告沒收。      │
├──┼───────────────┼────────────┤
│ 20 │身分證影本3 張（管文和、陳永輝│不於本案宣告沒收。      │
│    │）                            │                        │
├──┼───────────────┼────────────┤
│ 21 │讓渡書1 張（許瑋倫）          │不於本案宣告沒收。      │
├──┼───────────────┼────────────┤
│ 22 │借款記帳卡1 疊                │依刑法第38條第2 項前段宣│
│    │                              │告沒收。                │
├──┼───────────────┼────────────┤
│ 23 │隨身碟1 個                    │不於本案宣告沒收。      │
└──┴───────────────┴────────────┘